臺灣臺南地方法院刑事判決　　　　　　　96年度重訴字第18號
　　　　　　　　　　　　　　　　　　　97年度重訴字第4號
公　訴　人　臺灣臺南地方法院檢察署檢察官
被　　　告　甲○○
　　　　　　　　　　（
選任辯護人　彭大勇律師
　　　　　　林慶雲律師
　　　　　　侯勝昌律師
被　　　告　丁○○
選任辯護人　黃紹文律師
　　　　　　黃溫信律師
被　　　告　林品宏
選任辯護人　洪梅芬律師
　　　　　　李季錦律師
　　　　　　涂欣成律師
被　　　告　葉素春
　　　　　　　　　　　6樓
選任辯護人　彭冀湘律師
上列被告因違反毒品危害防制條例案件，經檢察官提起公訴（96
年度偵字第3068號、第5077號）及追加起訴（96年度偵緝字第16
44號、第1645號），本院判決如下：
    主  文
甲○○共同販賣第一級毒品，累犯，處有期徒刑拾陸年，犯罪所
得財物新臺幣參佰參拾萬元應與丁○○連帶沒收，如全部或一部
不能沒收時，以其財產抵償之；又共同販賣第一級毒品，累犯，
處有期徒刑拾玖年，扣案第一級毒品海洛因共拾伍包（合計淨重
肆捌壹參點壹玖公克）均沒收銷燬之，其中犯罪所得財物新臺幣
陸佰玖拾萬元應與丁○○、林品宏連帶沒收，如全部或一部不能
沒收時，以其財產抵償之。扣案之行動電話共拾肆支（搭配門號
：0000000000號、0000000000號、0000 000000號、0000000000
號、0000000000號、0000000000號、0000 000000號、000000000
0000號、0000000000號、0000000000號、0 000000000 號，其中
一支廠牌為HITACHI尚未搭配門號、序號：00 0000000000000號
、000000000000000號）、中華電信3G申請書參張、郵局跨行匯
款申請書拾貳張、京城銀行匯款委託書肆張、第一商業銀行匯款
申請書回條陸張、彰化銀行匯款回條、臺南第三信用合作社匯款
申請書、新竹國際商業銀行匯款通知書、臺灣銀行匯出匯款回條
聯、復華銀行國內匯款申請書、基隆農會匯款申請書、基隆市第
二信用合作社匯款回條、第一商業銀行存款存根、合作金庫匯款
申請書回條各壹張、記載人頭帳戶紙條共拾貳張、第一商業銀行
代收款項回條壹張、記事本共參本、雜記簿壹本、SIM卡肆張、
粉紅色紙袋內壹佰萬元現金，車號ZM—6806號自小客車壹輛、黑
色手提袋壹只、筆記本壹本、名義為周正章、吳恆瑜行動電話申
請書貳張、壓磨機壹臺、模具壹組（含鐵塊貳塊）、牛皮包裝紙
壹疊、膠水壹瓶、加熱器壹臺、電子秤貳臺、中華電信IC卡捌張
、空夾鏈袋壹包、黑色行李箱壹只及包裝毒品海洛因包裝紙及塑
膠夾鏈袋（空包裝總重壹伍陸點零參公克）等物均沒收。應執行
有期徒刑貳拾年，扣案第一級毒品海洛因共拾伍包（合計淨重肆
捌壹參點壹玖公克，）均沒收銷燬之，扣案均沒收之，犯罪所得
財物其中新臺幣參佰參拾萬元應與丁○○連帶沒收之，如全部或
一部不能沒收時，以其財產抵償之，其中新臺幣陸佰玖拾萬元應
與丁○○、林品宏連帶沒收之，如全部或一部不能沒收時，以其
財產抵償之，扣案之行動電話共拾肆支（搭配門號：0000000000
號、0000000000號、0000 000000號、0000000000號、000000000
0號、0000000000號、0000 000000號、0000000000000號、00000
00000號、0000000000號、0000000000號，其中一支廠牌為HITAC
HI尚未搭配門號、序號：00 0000000000000號、00000000000000
0號）、中華電信3G申請書參張、郵局跨行匯款申請書拾貳張、
京城銀行匯款委託書肆張、第一商業銀行匯款申請書回條陸張、
彰化銀行匯款回條、臺南第三信用合作社匯款申請書、新竹國際
商業銀行匯款通知書、臺灣銀行匯出匯款回條聯、復華銀行國內
匯款申請書、基隆農會匯款申請書、基隆市第二信用合作社匯款
回條、第一商業銀行存款存根、合作金庫匯款申請書回條各壹張
、記載人頭帳戶紙條共拾貳張、第一商業銀行代收款項回條壹張
、記事本共參本、雜記簿壹本、SIM卡肆張、粉紅色紙袋內壹佰
萬元現金，車號ZM—6806號自小客車壹輛、黑色手提袋壹只、筆
記本壹本、名義為周正章、吳恆瑜行動電話申請書貳張、壓磨機
壹臺、模具壹組（含鐵塊貳塊）、牛皮包裝紙壹疊、膠水壹瓶、
加熱器壹臺、電子秤貳臺、中華電信IC卡捌張、空夾鏈袋壹包、
黑色行李箱壹只及包裝毒品海洛因包裝紙及塑膠夾鏈袋（空包裝
總重壹伍陸點零參公克）等物均沒收。
丁○○共同販賣第一級毒品海洛因，處無期徒刑，褫奪公權終身
，犯罪所得財物新臺幣參佰參拾萬元應與甲○○連帶沒收之，如
全部或一部不能沒收時，以其財產抵償之；又共同販賣第一級毒
品海洛因，處無期徒刑，褫奪公權終身，犯罪所得財物陸佰玖拾
萬元應與甲○○、林品宏連帶沒收之，如全部或一部不能沒收時
，以其財產抵償之，扣案之行動電話共拾肆支（搭配門號：0000
000000號、0000000000號、0000 000000號、0000000000號、000
0000000號、0000000000 號、0000 000000號、0000000000000號
、0000000000號、0000000000號、0000000000號，其中一支廠牌
為HITACHI尚未搭配門號、序號：000000000000000號、00000000
0000000號）、中華電信3G申請書參張、郵局跨行匯款申請書拾
貳張、京城銀行匯款委託書肆張、第一商業銀行匯款申請書回條
陸張、彰化銀行匯款回條、臺南第三信用合作社匯款申請書、新
竹國際商業銀行匯款通知書、臺灣銀行匯出匯款回條聯、復華銀
行國內匯款申請書、基隆農會匯款申請書、基隆市第二信用合作
社匯款回條、第一商業銀行存款存根、合作金庫匯款申請書回條
各壹張、記載人頭帳戶紙條共拾貳張、第一商業銀行代收款項回
條壹張、記事本共參本、雜記簿壹本、SIM卡肆張、粉紅色紙袋
內壹佰萬元現金，車號ZM—6806號自小客車壹輛、黑色手提袋壹
只、筆記本壹本、名義為周正章、吳恆瑜行動電話申請書貳張、
壓磨機壹臺、模具壹組（含鐵塊貳塊）、牛皮包裝紙壹疊、膠水
壹瓶、加熱器壹臺、電子秤貳臺、中華電信IC卡捌張、空夾鏈袋
壹包、黑色行李箱壹只及包裝毒品海洛因包裝紙及塑膠夾鏈袋（
空包裝總重壹伍陸點零參公克）等物均沒收。應執行無期徒刑，
褫奪公權終身，扣案第一級毒品海洛因共拾伍包（合計淨重肆捌
壹參點壹玖公克）均沒收銷燬之，犯罪所得財物其中新臺幣參佰
參拾萬元應與甲○○連帶沒收之，如全部或一部不能沒收時，以
其財產抵償之，其中新臺幣陸佰玖拾萬元應與甲○○、林品宏連
帶沒收之，如全部或一部不能沒收時，以其財產抵償之，扣案之
行動電話共拾肆支（搭配門號：0000000000號、0000000000號、
00000000 00 號、0000000000號、0000000000號、000000000 0
號、0000000 000號、0000000000000號、0000000000號、00000
00000號、000 0000000號，其中一支廠牌為HITACHI尚未搭配門
號、序號：0000 00000000000號、000000000000000號）、中華
電信3G申請書參張、郵局跨行匯款申請書拾貳張、京城銀行匯款
委託書肆張、第一商業銀行匯款申請書回條陸張、彰化銀行匯款
回條、臺南第三信用合作社匯款申請書、新竹國際商業銀行匯款
通知書、臺灣銀行匯出匯款回條聯、復華銀行國內匯款申請書、
基隆農會匯款申請書、基隆市第二信用合作社匯款回條、第一商
業銀行存款存根、合作金庫匯款申請書回條各壹張、記載人頭帳
戶紙條共拾貳張、第一商業銀行代收款項回條壹張、記事本共參
本、雜記簿壹本、SIM卡肆張、粉紅色紙袋內壹佰萬元現金，車
號ZM—6806號自小客車壹輛、黑色手提袋壹只、筆記本壹本、名
義為周正章、吳恆瑜行動電話申請書貳張、壓磨機壹臺、模具壹
組（含鐵塊貳塊）、牛皮包裝紙壹疊、膠水壹瓶、加熱器壹臺、
電子秤貳臺、中華電信IC卡捌張、空夾鏈袋壹包、黑色行李箱壹
只，及包裝毒品海洛因包裝紙及塑膠夾鏈袋（空包裝總重壹伍陸
點零參公克）等物均沒收。
林品宏共同販賣第一級毒品海洛因，處無期徒刑，褫奪公權終身
；扣案第一級毒品海洛因共拾伍包（合計淨重肆捌壹參點壹玖公
克）均沒收銷燬之；犯罪所得財物新臺幣陸佰玖拾萬元應與甲○
○、丁○○連帶沒收之，如全部或一部不能沒收時，以其財產抵
償之；扣案之行動電話共拾肆支（搭配門號：0000000000號、00
00000000號、0000000000號、0000000000號、0000000000號、00
 00000000號、0000 000000號、0000000000000號、0000000000
號、0000000000號、0000000000號，其中一支廠牌為HITACHI尚
未搭配門號、序號：000000000000000號、000000000000000號）
、中華電信3G申請書參張、郵局跨行匯款申請書拾貳張、京城銀
行匯款委託書肆張、第一商業銀行匯款申請書回條陸張、彰化銀
行匯款回條、臺南第三信用合作社匯款申請書、新竹國際商業銀
行匯款通知書、臺灣銀行匯出匯款回條聯、復華銀行國內匯款申
請書、基隆農會匯款申請書、基隆市第二信用合作社匯款回條、
第一商業銀行存款存根、合作金庫匯款申請書回條各壹張、記載
人頭帳戶紙條共拾貳張、第一商業銀行代收款項回條壹張、記事
本共參本、雜記簿壹本、SIM卡肆張、粉紅色紙袋內壹佰萬元現
金，車號ZM—680 6號自小客車壹輛、黑色手提袋壹只、筆記本
壹本、名義為周正章、吳恆瑜行動電話申請書貳張、壓磨機壹臺
、模具壹組（含鐵塊貳塊）、牛皮包裝紙壹疊、膠水壹瓶、加熱
器壹臺、電子秤貳臺、中華電信IC卡捌張、空夾鏈袋壹包、黑色
行李箱壹只，及包裝毒品海洛因包裝紙及塑膠夾鏈袋（空包裝總
重壹伍陸點零參公克）等物均沒收。
葉素春無罪。
    事  實
一、甲○○綽號「阿海」、「海仔」前有多項竊盜、侵占、恐嚇
    、贓物等案件，最近一次，係於民國92年間因犯竊盜及偽證
    案，其中竊盜案件經臺灣嘉義地方法院於93年3月22日以92
    年易字第420號判決有期徒刑6月確定，偽證案件則經同上開
    法院以93年訴字第97號判決有期徒刑5月，經上訴臺灣高等
    法院臺南分院，以93年上訴字第422號將原判決撤銷，仍判
    處有期徒刑5月，再經上訴最高法院，於93年10月14日以93
    年臺上字第5375號裁判上訴駁回確定，經臺灣高等法院臺南
    分院以93年聲字第417號裁定定應執行有期徒刑10月，於94
    年8月23日入監執行，於同年12月23日縮刑期滿執行完畢出
    監。林品宏原名林安春，綽號為「安春」前亦有多項妨害自
    由、恐嚇、違反槍砲彈藥刀械管制條例等前科，最近一次於
    91年間犯藏匿人犯罪，經臺灣高雄地方法院以91年重訴字第
    7號判處有期徒刑3月，如易科罰金，以銀元3百元折算1日，
    經上訴臺灣高等法院高雄分院，於92年3月26日以91年上訴
    字第1547號原判決部分撤銷，仍處有期徒刑3月，如易科罰
    金以銀元3百元折算1日確定，於92年5月30日以易科罰金執
    行完畢。詎均不知悔改，均明知海洛因係毒品危害防制條例
    所明定之第一級毒品，不得販賣、持有、轉讓。甲○○原為
    拖車司機，於95年6、7月間因拖車遭竊即失業，友人袁明洸
    （綽號「阿猴」，涉犯毒品危害防制條例案件現通緝中）得
    知後即提議可販賣毒品牟利，甲○○表示無出售管道，袁明
    洸遂表示有關交付毒品事宜，由真實姓名、確實年籍不詳綽
    號「慶仔」之男子負責聯繫及交付，另有關販賣毒品部分，
    則可找綽號「潘仔」之丁○○協同處理銷售毒品海洛因事宜
    ，甲○○、袁明洸、丁○○及「慶仔」等人均意圖營利而共
    同基於販賣第一級毒品海洛因之犯意聯絡。於95年11月間，
    袁明洸先聯繫甲○○表示等待電話聯繫收取毒品海洛因事宜
    ，甲○○等約4至5日後即接獲綽號「阿慶」之成年男子之電
    話聯繫確認交付毒品海洛因事宜後，即相約在中山高速公路
    彰化交流道下見面，甲○○依約前往，雙方見面後，「阿慶
    」即要求甲○○跟隨「阿慶」所駕駛車輛後方行駛，駛至某
    大賣場停車場停妥車輛後，「阿慶」要求甲○○開啟車輛後
    車廂，並將一包以塑膠袋盛裝毒品海洛因放置在後車廂內即
    離開，甲○○即將該包毒品海洛因無轉交予丁○○出售脫手
    ，數日後丁○○將所賣得款項中之新臺幣（下同）330萬元
    交予甲○○，甲○○即與袁明洸電話聯繫，表示已將毒品海
    洛因販賣後取得330萬元，並缺代步車輛，袁明洸同意甲○
    ○留下70萬元購車，其餘260萬元，袁明洸即提供向不知情
    等人所借得之帳戶資料告知甲○○後，甲○○另委請不知情
    之等人分別於進行匯款。甲○○另以姪子王文祥之名義並以
    販毒所得65 萬元購得車號ZM—6806號自小客車（廠牌：BMW
    、）。
二、袁明洸收受匯款後均與甲○○聯繫確認後，袁明洸與甲○○
    仍協議繼續合作販賣第一級毒品海洛因，仍由「阿慶」負責
    將毒品海洛因交予甲○○，甲○○於95年12月間經友人「二
    撇」之介紹而知悉友人林品宏有販售毒品海洛因之管道，遂
    與林品宏聯繫，林品宏亦同意販售毒品海洛因，即共同基於
    販賣毒品海洛因之犯意聯絡。於95年12月間，甲○○復接獲
    綽號「慶仔」男子聯繫取毒品海洛因事宜，仍約在上開中山
    高速公路彰化交流道下見面，甲○○即約丁○○一同接貨，
    甲○○駕駛上開車號ZM—6808號自小客車，丁○○駕駛車號
    2550—PG號自小客車一同前往，至約定地點後，仍跟隨綽號
    「慶仔」所駕駛車輛至某大賣場停車場停妥車輛後，甲○○
    將其車輛後車廂開啟，綽號「慶仔」男子即持一只黑色行李
    箱放置在甲○○上開車輛行李箱內，甲○○與丁○○2人即
    一同駕車返回汐止租屋處後，開啟該只黑色行李箱，見共有
    43包粉狀毒品海洛因，經秤重後分別為335公克或334公克，
    丁○○表示粉狀之毒品海洛因較難脫手，需壓製成塊狀較易
    脫手，丁○○即準備壓製毒品之壓磨機、模具（含鐵塊2塊
    ）、牛皮紙包裝紙、膠水、加熱器等器具至上開租屋處後，
    甲○○與丁○○即一同將該42包（其中1包於不詳時間遭不
    詳之人取走，故僅餘42包）粉狀海洛因設定為每包含袋重為
    342公克左右，而壓製成37包塊狀海洛因，並均以牛皮紙張
    包妥沾黏後在放入塑膠夾鏈袋中以備販售，其中1塊海洛因
    磚為刮取部分以為樣本，致整塊散開為粉狀，另丁○○取走
    其中16塊海洛因磚自行販售，其餘部分則由甲○○負責銷售
    脫手，甲○○遂與林品宏聯繫毒品海洛因銷售事宜，雙方協
    議甲○○以每塊海洛因磚115萬元代價出售予林品宏，於96
    年1月間，甲○○駕車至林品宏位於所經營檳榔攤處，將7塊
    海洛因磚交付予林品宏，數日後林品宏表示其中有1塊海洛
    因磚經購毒者適用後表示成分不佳遭而欲退貨，欲退還予甲
    ○○，並由甲○○至林品宏住處取回，甲○○將袁明洸所提
    供人頭帳戶黃銘燕（寶華銀行臺中分行、帳號：0000000000
    00號）告知林品宏，以供林品宏自行匯款予袁明洸，林品宏
    則託請不知情之妻子黃千祐於96年1月19日匯款100萬元至之
    羅心筠淡水第一銀行帳戶，及於96年1月23日匯款2百萬元入
    黃銘燕寶華銀行臺中分行帳戶，及於96年1月下旬間將3百萬
    元現金交予甲○○，再由甲○○匯入袁明洸所指定帳戶內。
三、嗣經內政部警政署刑事警察局接獲甲○○、林品宏等人涉犯
    毒品危害防制條例之線報，經聲請監聽後，於96年2月6日聲
    請搜索票，於96年2月6日晚間8時許，先至甲○○上開租屋
    處即臺北縣汐止市○○路○段228巷31弄58號2樓處所進行搜
    索，在甲○○房間內扣得電子秤1臺，在抽屜內扣得行動電
    話5支（搭配門號：0000000000號、0000000000號、0000000
    000號、00 0000 0000號、0000000000號）、中華電信3G申
    請書3張、名義為羅心筠之郵局跨行匯款單4張（受款人均為
    羅心筠〈帳號：0000000000000號〉，匯款人為丁○○於95
    年12月11日匯款1百萬元、王李素珍於95年12月18日匯80萬
    元、丁○○於95年12月22日匯170萬元、李好於95年12月18
    日匯款30萬元）、玉山銀行匯款條（受款人為朱崧銘〈帳戶
    0000 000000000號〉、匯款人：丁○○匯款1百萬元）、SIM
    卡4張、裝在粉紅色紙袋內1百萬元現金，及黑色手提袋1只
    ，該黑色手提袋內有現金10萬元、筆記本1本、搭配大陸門
    號0000000 0000號行動電話1支、記載匯款帳號紙條5張、郵
    局跨行匯款申請書（收款人：黃銘燕〈帳號：000000000000
    號〉、匯款人為甲○○於96年1月29日匯70萬元）、基隆市
    農會匯款單2張（匯款人均為被告甲○○，分別匯款50萬元
    、80萬元合計130萬元），王文祥、王增城身分證、印章等
    物；在該租屋處客廳查扣名義為周正章、吳恆瑜行動電話申
    請書2章、諾基亞廠牌行動電話2支（搭配門號：0000000000
    號、0000000 000號），另在客廳旁之儲藏室扣得壓製海洛
    因毒品之壓磨機1臺、模具1組（含鐵塊2塊）、牛皮包裝紙1
    疊、膠水1瓶、加熱器1臺、電子秤1臺，及在甲○○購買之
    上開車號車輛內扣得行動電話2支（搭配門號0000000000號
    ，另一支尚未搭配門號）、第一商業銀行匯款條1張（收款
    人：羅心筠〈帳號：0000000000000號〉，匯款人為王李素
    珍於96年1月2日匯款30萬元）、郵局匯款單1張（匯款人為
    葉素春於96年1月22日匯1百萬元至許富傑〈帳號0000000000
    0000號〉帳戶）、郵局跨行匯款單1張（匯款人為王李素珍
    於96年1月2日匯70萬元入羅心筠上開帳號內）、記事本2本
    、中華電信IC卡8張、空夾鏈袋1包等物，同時查扣上開車號
    車輛1臺等物；於同日晚間9時許，前往葉素春位於臺北縣汐
    止市○○路○段228巷18弄32號6樓住處進行搜索，在葉素春
    房間衣儲內查獲黑色行李箱1只，於該皮箱內查獲第一級毒
    品海洛因磚共14塊，另在該皮箱前方夾層內查扣1包散狀海
    洛因（經檢驗後均含有第一級第6項毒品海洛因成分，合計
    淨重4813.19公克）等物。於是日晚間10時45分許至甲○○
    位於臺南縣鹽水鎮○○路118號處所進行搜索，在該處查扣
    甲○○護照1枚、諾基亞廠牌行動電話2支（搭配門號：0000
    000000號、0000000000號）、李好之郵局儲金簿、第一銀行
    金如意綜合管理帳戶存摺各1本、金融卡2張（郵局、第一銀
    行帳戶）、李好、王銘誌、王李素珍、甲○○、陳益富私章
    各1枚私章、第一商業銀行匯款申請書回條3紙（匯款人均為
    王李素珍，於96年1月25日匯75萬元入黃銘燕帳戶、於96 年
    2月6日分別匯20萬元、30萬元入黃銘燕帳戶內）、第一商業
    銀行代收款項回條（委託人李好、代收票號AA00 00000號、
    AA0000000號支票2紙，發票人均為周瑞燦、到期日均為95年
    12月27日、金額各55萬元）、京城銀行匯款委託書3紙（匯
    款人王李素珍於96年2月2日匯80萬元入傅國志帳戶內、匯款
    人王心怡於96年2月2日匯60萬元入郭再添帳戶內、匯款人王
    李素珍於96年2月6日匯款90萬元入羅惠玲帳戶內）、郵政跨
    行匯款申請書2張（匯款人均為王李素珍，於96年2月1日匯
    80萬元入簡志華帳戶內、於同年月6日匯80萬入黃銘燕帳戶
    內）、記事本1本（記載電話及人頭帳戶資料）、記載羅惠
    玲新光銀行水湳分行（0000000000000號）、黃銘燕寶華銀
    行臺中分行（000000000000號）、徐福廷嘉義溪口鄉農會（
    0000000000 0000號）、許富傑淡水第一信用合作社金山分
    社（00000000 00000號）、黃邱桃妹陽信商業銀行、洪麗雲
    彰化銀行東三重分行等人帳戶資料便條紙5張、諾基亞廠牌
    行動電話2支（均未搭配門號）、雜記簿1本（記載電話及人
    頭帳戶資料）、記載傅國誌、郭再添帳戶紙條1張（已撕成3
    片）、現金58萬8千元、郵政跨行匯款申請書4紙（匯款人王
    李素珍於95年12月5日匯15萬元入其益工程行帳戶、匯款人
    王李素珍於96年1月25日匯55萬元入黃銘燕帳戶、匯款人王
    李素珍於96年1月31日匯80萬元入簡志華帳戶、匯款人王心
    怡於96年2月1日匯80萬元入簡志華帳戶）、彰化銀行匯款回
    條聯1紙（匯款人王李素珍於96年1月3日匯80萬元入簡志華
    帳戶內）、臺南第三信用合作社匯款申請書1紙（匯款人王
    李素珍於96年1月31日匯50萬元入簡志華帳戶）、新竹國際
    商業銀行匯款通知書1紙（匯款人王李素珍於96年1月31日匯
    50萬元入簡志華帳戶內）、臺灣銀行匯出匯款回條聯1紙（
    匯款人王李素珍於96年1月31日匯80萬元入簡志華帳戶內）
    、復華銀行國內匯款申請書1紙（匯款人王李素珍於96年1月
    31日匯80萬元入簡志華帳戶內）、京城銀行匯款委託書1紙
    （匯款人王李素珍於96年2月1日匯30萬元入簡志華帳戶內）
    、第一商業銀行匯款申請書回條2紙（匯款人分別為王心怡
    、王李素珍均於96年1月2日分別匯80萬元入簡志華帳戶）、
    第一商業銀行存款存根聯（存款人為王李素珍於96年2月2日
    存360萬元入郭再添帳戶）。於96年2月7日凌晨1時45分許，
    持搜索票至林品宏位於高雄縣大樹鄉○○路105號執行搜索
    ，當場在該住處騎樓茶几處扣得合作金庫銀行匯款回條（收
    款人：黃銘燕、帳號000000000000號、匯款人：黃千祐、金
    額：2百萬元、匯款日期為96年1月23日）1紙及3紙分別紀載
    有黃銘燕寶華銀行帳戶與羅心荺淡水第一信用合作社金山分
    社帳號等內容之紙條等物，而查悉前情。
四、案經內政部警政署刑事警察局報請臺灣臺南地方法院檢察署
    檢察官偵查起訴暨追加起訴。
    理  由
壹、程序部分：
  一、按被告以外之人（如證人、共同被告）於審判外之言詞或
      書面陳述，除法律有規定者外，不得作為證據；又被告以
      外之人於檢察事務官、司法警察官或司法警察調查中所為
      之陳述，與審判中不符時，其先前之陳述具有較可信之特
      別情況，且為證明犯罪事實存否所必要者，得為證據，刑
      事訴訟法第159條第1項、第159條之2分別定有明文。即被
      告以外之人於司法警察（官）或檢察事務官調查中所為之
      陳述，依刑事訴訟法第159條第1項規定，係屬傳聞證據，
      原則上無證據能力，惟如該陳述與審判中不符，而其先前
      之陳述復具有較可信之特別情況，且為證明犯罪事實存否
      所必要者，依同法第159條之2規定，則例外認為有證據能
      力；而按上開規定所謂「具有較可信之特別情況」，係指
      證人於檢察事務官或司法警察（官）調查中所為之陳述，
      從客觀上之環境或條件等情況加以觀察，有足以取代審判
      中反對詰問之可信性保證者而言，且是否具有「更可信之
      特別情況」，應依其陳述時各種外部之客觀情況，綜合比
      較判斷，以資決定何者陳述時之外部情況具有可信性，不
      得僅以證人之先前陳述與案發時間接近，記憶清晰為由，
      遽認有證據能力，否則警詢中之陳述恆較於審判中接近案
      發時間，無異直接容許證人在警詢中之陳述為證據，剝奪
      被告在審判中詰問證人之權利，有悖於直接審理主義及言
      詞審理主義，影響程序正義之實現（最高法院94年度臺上
      字第1785號、95年度臺上字第4534號判決意旨參照）。再
      所謂足用以判斷證人於警詢或檢察事務官調查中所為陳述
      是否較為可信之外部情況略有：（一）時間之間隔，即證
      人先前陳述是在記憶猶新的情況下直接作成；（二）證人
      先前陳述時被告未在場，審判中因被告在場而可能造成有
      意識之迴避；（三）證人先前單獨面對檢察事務官或司法
      警察（官）為陳述，受到較少之外力干擾；（四）證人因
      與被告有特殊關係，自案發時迄審判時已歷相當時間，有
      事後串謀之可能性；（五）警詢或檢察事務官偵查時，有
      辯護人、代理人或親友在場，可期待證人為自由從容之陳
      述；（六）證人於警詢或檢察事務官調查時之問答態度、
      表情舉動，與其就犯罪事實所為陳述之完整性等。若足以
      判斷被告以外之人之陳述係在特別可信之情況下所為，則
      虛偽陳述之危險性即不高，雖係審判外陳述，或未經被告
      反對詰問，仍得承認其有證據能力；反之，證人於司法警
      察（官）或檢察事務官調查時之陳述，若與審判中相符時
      ，因該陳述並不符合刑事訴訟法第159條之2之例外規定，
      自不得作為認定本案犯罪事實有無之證據，此時，當以證
      人於審判中之陳述作為證據即足。經查：本案有關證人即
      共同被告甲○○於警詢、96年2月7日檢察官偵查中所為證
      述內容，有關被告甲○○因無販賣毒品海洛因之管道，透
      過友人2撇即余仔男子之介紹而得知被告林品宏有販賣毒
      品海洛因之管道，因而與被告林品宏取得聯繫後，雙方商
      議妥以每包115萬元代價，被告甲○○並將毒品海洛因7包
      交予被告林品宏販買，其間被告林品宏曾退還1包毒品海
      洛因，被告甲○○並將袁明洸、「阿慶」等人所告知之人
      頭帳戶即羅心筠、黃銘燕等人帳戶告知被告林品宏，要求
      被告林品宏自行將款項匯予毒品上手等語，顯與被告甲○
      ○於本院96年7月17日準備程序進行中所陳述僅持有毒品
      海洛因，沒有將毒品交予其他人販賣等語，及於96年10月
      23 日本院審理中證稱：被告林品宏所匯款項1百萬元、2
      百萬元及交付3百萬元均為清償於93年間所欠伊將近1千萬
      元款項，被告林品宏清償6百萬元部分與毒品沒有關係，
      在警察局及檢察官偵查中會為不利於被告林品宏之證述是
      因警方不相信伊所述沒有賣毒品海洛因之行為，而叫伊自
      己編，否則要辦伊太太，伊就自己編，到檢察官訊問時，
      就按照之前在警察局所述內容陳述等語顯然不符。然被告
      甲○○於97年1月24日委任選任辯護人提出辯護意旨狀表
      明經慎重考慮坦承全部事實，即檢察官起訴書所載有關被
      告甲○○本身販賣毒品海洛因部分，及被告甲○○有將毒
      品海洛因6塊販賣與被告林品宏之部分，均為真實，即被
      告甲○○於96年2月7日、2月13日警詢中之供述、96年2月
      7日、5月10日偵訊及證述、96年6月4日及7月17日於本院
      供述等內容均為實在等語，及被告甲○○於97年1月28日
      於檢察官偵查中即陳稱：被告林品宏一直拜託伊，要伊幫
      忙幫其脫罪，在提解過程在車上時就說是做砂石，伊想很
      久才會在10月份在檢察官偵查中說沒有賣毒品給被告林品
      宏，現在說實話，因為為了家人，不要因為偽證罪多判1
      、2年等語；及97年3月10日審判程序證稱：確實有將毒品
      海洛因交予被告林品宏販賣，之前會證稱沒有賣給被告林
      品宏是因被告林品宏叫伊講沒有賣毒品給他，伊為幫被告
      林品宏脫罪才會如此陳述等語，足認被告甲○○於上開期
      日證述內容係受被告林品宏之請託，而為迴護被告林品宏
      之證述，並觀被告甲○○於警詢即檢察官偵查中係單獨面
      對承辦員警即檢察官，未受請託或利誘等不當干擾，且承
      辦員警並非因被告甲○○之供述後才知被告甲○○有將毒
      品海洛因販買予被告林品宏，才進行搜索被告林品宏，而
      是早在監聽過程中早已掌握被告甲○○與被告林品宏間經
      常電話聯繫，並曾跟監過被告甲○○及被告林品宏，是承
      辦員警早已掌握並懷疑被告林品宏一同共犯本案犯行，故
      於96年2月6日聲請搜索票時，即聲請被告林品宏之住處為
      搜索對象。綜上，堪認證人甲○○於警詢及檢察官偵查中
      所為之陳述、證述，雖與本院96年10月23日審判中之陳述
      不符，惟應具有可信之特別情況，且被告甲○○於警詢及
      檢察官偵查中所為之陳述，亦為證明被告林品宏犯罪事實
      所必要，依刑事訴訟法第159條之2規定，應有證據能力。
  二、復按詰問權係指訴訟上當事人有在審判庭輪流盤問證人，
      以求發現真實，辨明供述證據真偽之權利，其於現行刑事
      訴訟制度之設計，以刑事訴訟法第166條以下規定之交互
      詰問為實踐，屬於人證調查證據程序之一環；與證據能力
      係指符合法律所規定之證據適格，而得成為證明犯罪事實
      存在與否之證據適格，性質上並非相同。偵查中檢察官為
      蒐集被告犯罪證據，訊問證人旨在確認被告嫌疑之有無及
      內容，與審判期日透過當事人之攻防，調查證人以認定事
      實之性質及目的有別。偵查中訊問證人，法無明文必須傳
      喚被告使之得以在場；刑事訴訟法第248條第1項前段雖規
      定「如被告在場者，被告得親自詰問」，事實上亦難期被
      告有於偵查中行使詰問權之機會。此項未經被告詰問之被
      告以外之人於偵查中向檢察官所為之陳述，依刑事訴訟法
      第159條之1第2項之規定，原則上屬於法律規定為有證據
      能力之傳聞證據，於例外顯有不可信之情況，始否定其得
      為證據。是得為證據之被告以外之人於偵查中向檢察官所
      為之陳述，因其陳述未經被告詰問，應認屬於未經合法調
      查之證據，非為無證據能力，而禁止證據之使用。此項詰
      問權之欠缺，非不得於審判中由被告行使以補正，而完足
      為經合法調查之證據，最高法院96年度臺上字第4365號判
      決意旨可以參照。查承辦檢察官並無非法取供之情形，證
      人即被告甲○○於偵查中經具結陳述，依上說明，本屬有
      證據能力之傳聞證據，雖未經被告於偵查程序為詰問，但
      已於本院審理傳喚到庭補正詰問程序（97年3月10日），
      而完足為合法調查之證據，自得為證據。
  三、並按被告以外之人於審判外之言詞或書面陳述，除法律有
      規定者外，不得作為證據，刑事訴訟法第159條第1項定有
      明文，是被告林品宏選任辯護人於97年3月10日當庭提出
      書面資料1紙，然該紙條為被告以外之人於審判外之書面
      陳述，且無例外規定具有證據能力之情形存在，故無證據
      能力。
貳、實體部分：
  一、有罪部分（即被告甲○○、丁○○、林品宏3人所犯毒品
      危害防制條例第4條第1項之罪）：
  （一）上開犯罪事實，業據被告甲○○於警詢、檢察官偵查中
        、本院審判時均供承有關與共犯袁明洸、綽號阿慶之成
        年男子、被告丁○○、林品宏等人間如何分工、領取毒
        品海洛因、壓製成磚狀、及協議販賣第一級毒品海洛因
        等事宜均坦承不諱。選任辯護人以：本件被告甲○○與
        共犯袁明洸共同基於營利之意圖而販賣毒品海洛因，可
        認被告甲○○主觀上有預定反覆為同一犯罪行為之意思
        傾向之概括犯意，且被告甲○○之犯罪時間在95年11月
        中下旬至96年1月間，時間密接，依社會通念，客觀上
        應認符合一個反覆、延續性之行為概念，應屬包括一罪
        ，無併合論罪之可言。又被告甲○○因營生工具之卡車
        遭竊收入頓時中斷，而為謀生與友人袁明洸聯繫央請介
        紹工作，在友人袁明洸之慫恿下誤罹法網，不過犯後尚
        能坦白認錯，並供出取得毒品上手袁明洸，雖不符合毒
        品危害防制條例第17條之減刑規定，仍請斟酌量處最輕
        刑度無期徒刑鮮有情輕法重之處，請依刑法第59條規定
        減輕刑責等語為被告甲○○辯護。另訊據被告丁○○雖
        坦承：被告丁○○有使用0000000000號行動電話，並有
        於95年12月15日至96年1月12日間以其名義匯款至朱菘
        銘、鄧正明、羅心筠、徐明燈、徐福廷等人申辦之帳戶
        內等情無訛，惟矢口否認有何與被告甲○○、袁明洸間
        共同販賣毒品海洛因之犯行，辯稱：被告甲○○所述販
        賣毒品海洛因、壓製毒品等事宜，被告丁○○均不知情
        ，不知被告甲○○在講什麼，被告丁○○根本都沒有參
        與，被告丁○○也不認識袁明洸，監聽譯文內有關與被
        告甲○○間之通話內容已想不起來云云；選任辯護人以
        ：被告丁○○雖有匯款，但僅單純受被告甲○○之委託
        匯款，並不知所匯款項之來源，亦不知所會款項是否與
        毒品有關，且觀卷內資料，被告甲○○另有委請王李素
        珍、王心怡2人匯款，證人王李素珍、王心怡均不知該
        款項之來源，可見被告丁○○雖有匯款，但此一事實上
        無法據以認定被告丁○○有參與販賣毒品之行為，又公
        訴意旨認被告丁○○參與販賣毒品之行為，主要是以共
        同被告甲○○之供述為據，但本案不能單以共同被告甲
        ○○之指訴為據，應有其他補強證據，且共同被告甲○
        ○有關被告丁○○參與本件共同販賣毒品海洛因之行為
        前後陳述內容有不符或彼此矛盾之處，即有關被告丁○
        ○如何知悉被告甲○○有毒品海洛因及參與毒品海洛因
        買賣過程，被告甲○○或稱取得毒品海洛因後，而找被
        告丁○○幫忙處理，又稱是被告丁○○與被告甲○○一
        同購買，另有關分得毒品海洛因數量，先稱被告丁○○
        分得27塊，又改稱被告丁○○分得21塊，共同被告甲○
        ○之供詞反覆，難以擔保其真實性，故不足採信。又96
        年1月23日被告丁○○與被告甲○○通話內容，並無明
        確說明係指本案毒品海洛因，且縱然所述內容為毒品海
        洛因，但被告甲○○責問被告丁○○有無將毒品海洛因
        取走，亦不能據以推論被告丁○○有販賣毒品海洛因之
        犯行。另被告甲○○稱其無管道處理毒品海洛因，才會
        請被告丁○○幫忙等語，然查，毒品海洛因為重大違禁
        物，吸食者要取得海洛因尚要有一定管道，則取得海洛
        因並加以處理販賣，如無相當銷售管道怎有可能隨意取
        得並加以販賣，且本案所附通聯紀錄資料所呈，可得被
        告甲○○取得毒品海洛因後即常以電話與綽號「阿猴」
        之人聯繫，並有許多不知名之人與被告甲○○聯繫似談
        及買賣與匯款事宜，且被告甲○○於96年1月間將6塊海
        洛因賣予被告林品宏，可見被告甲○○自有管道可以販
        賣毒品海洛因，不需假被告丁○○之手，可見被告甲○
        ○所稱取得毒品海洛因無銷售管道，適被告丁○○造訪
        見有毒品海洛因，被告甲○○即將毒品海洛因交予被告
        丁○○處理云云，顯與常理不符，亦與被告甲○○自行
        販賣之情節不符。又本案被告甲○○如僅分一半毒品，
        扣除賣給被告林品宏之6塊毒品海洛因外，另外15塊被
        警方查獲，被告甲○○應無匯款之必要，但被告甲○○
        卻匯款上千萬元款項，可見被告甲○○應有出售其他毒
        品海洛因，既有出售其他毒品海洛因，顯見被告甲○○
        所稱將21塊毒品海洛因交予被告丁○○之事實不符，是
        本案缺乏嚴格證據證明被告丁○○參與共同販賣毒品海
        洛因之犯行，縱或有之，被告丁○○亦僅擔任代被告甲
        ○○跑腿、匯款之角色而已，應為無罪或從輕論處等語
        為被告丁○○辯護。訊據被告林品宏固坦承透過綽號「
        2撇」的友人而認識被告甲○○，並於96年1月23日、2
        次均依被告甲○○指示將款項1百萬元、2百萬元匯入黃
        銘燕帳戶內，等情，惟矢口否認有何違反毒品危害防制
        條例案件之犯行，辯稱：被告林品宏從未自被告甲○○
        處取得任何毒品，與被告甲○○間有金錢糾紛，被告甲
        ○○故意誣陷被告林品宏云云。選任辯護人以：被告甲
        ○○於本院審理時證稱未交付毒品海洛因予被告林品宏
        ，且證述是為保護太太不被偵辦才誣陷被告林品宏，被
        告甲○○先後陳述有關壓製毒品海洛因之數量，與被告
        丁○○間所分毒品海洛因之數量、是否有賣出所持有毒
        品海洛因、與被告林品宏間是否有恩怨、金錢糾紛，及
        是否有誣陷被告林品宏等過程，先後所述不一，相互矛
        盾，被告甲○○確有誣陷被告林品宏，且被告甲○○事
        後在監所曾提出書信給被告林品宏藉口要翻供向被告林
        品宏勒索金錢，被告林品宏並未要求被告甲○○為其翻
        供，可見被告甲○○因與被告林品宏間有金錢糾紛而與
        被告林品宏交惡，不惜虛陳是時以求搆陷其入罪，其泯
        滅良心、喪失人性，是被告甲○○證述內容不足為不利
        於被告林品宏之證據；另從被告甲○○與被告丁○○之
        監聽譯文中可之被告甲○○所持有毒品海洛因之數量並
        未減少，顯見被告甲○○並未交付7塊海洛因磚給被告
        林品宏，另被告甲○○所供述先販賣毒品給被告林品宏
        ，被告林品宏有退貨1包後才向被告林品宏收錢等語，
        核對監聽譯文資料，顯與監聽譯文及匯款資料不符，此
        外，從被告等人之監聽譯文中並無監聽得被告林品宏與
        被告甲○○討論買賣毒品海洛因之紀錄，亦無討論退貨
        紀錄，而被告甲○○陳述確有與被告林品宏投資2千萬
        元採砂石，投資後來被告林品宏表示不要投資，當作是
        借款，顯見被告甲○○、林品宏2人確實有投資砂石場
        失利，而埋下被告甲○○藉2千萬投資失利拒絕返還5百
        萬借款之導火線，足見被告甲○○對被告林品宏欠款5
        百萬元及因被告林品宏屢屢催討導致2人激烈爭吵，被
        告甲○○時有誣陷被告林品宏讓被告林品宏坐牢，就無
        法對被告甲○○催討該5百萬元之欠款。至於被告林品
        宏交付6百萬元予被告甲○○確實是因被告甲○○之借
        款，並非支付毒品海洛因之價金，有證人莊振桔證述向
        被告林品宏借款3百萬元，於96年1月28日還款予被告林
        品宏，故該3百萬元並非被告林品宏販毒所得，退萬步
        言，如認被告林品宏確有向被告甲○○販入毒品海洛因
        ，則警方並未在被告林品宏住處扣得任何毒品海洛因，
        顯然被告林品宏已將海洛因全數賣出，林品宏只要將海
        洛因賣得價金中拿出690萬元給被告甲○○即可，無須
        再從代理酒類進口之貨款中撥款予被告甲○○。監聽譯
        文中所監聽得賣「厝」就是指買賣真正房屋而言，退萬
        步言，如認「厝」是指海洛因，則被告林品宏回答也是
        隨便應和，被告林品宏已表示當時在睡覺，而隨口應答
        。被告甲○○與被告林品宏於電話聯繫中談及有關「工
        作」意思是指水產養殖事宜，因被告林品宏為投資有養
        蝦經驗之被告甲○○蝦類養殖，而請被告甲○○找地、
        買魚具等工作。監聽中有關「你拿幾個下來」、「那就
        都有用」等語是指被告林品宏為從事蝦子養殖而向被告
        甲○○借用海水酸鹼值及溫度測量器，監聽譯文中所謂
        「10塊」、「120」、「125」等語，其中「10塊」是指
        臺語雜地之易，因被告林品宏養殖蝦子需尋找土地作養
        殖魚池，而5塊，是指雜地裡面5塊地，「125」則是開
        挖土地的價錢，「120元」是指每立方所需支付的費用
        ，而5元是指仲介者的利潤，再監聽譯文中有關「02、
        02」、這樣給他們124啦」及「他們要10啦」等語，其
        中「124」是挖砂石之利潤，每立方5元降到4元，加上
        原應給付工錢120元，另「10」是指養蝦租地應付予地
        主定金10萬元而言，被告林品宏才會聯絡被告甲○○帶
        10萬元下來，另監聽譯文有關「他若真的要來喔，你來
        ，我用整個挖給你那個，這樣較快」，「挖」字與毒品
        並無關連，實際上就是挖砂石之意，2月6日有男子打電
        話給被告林品宏是要砂石買賣，被告林品宏曾又介紹過
        ，因為需要所以又打電話來說要買，被告林品宏才會說
        叫該男子過來，叫朋友挖砂石給該男子這樣比較快，叫
        該男子不要煩我。是監聽譯文均未得證明被告林品宏與
        被告甲○○間涉有毒品交易，公訴人所提出譯文資料僅
        是強做解釋，不足為不利於被告林品宏之認定等語，為
        被告林品宏辯護。
  （二）經查：
    １、按施用毒品者指證被告販賣毒品，其真實性雖有待其他
        必要之證據加以補強，然茲所謂之補強證據，並非以證
        明被告犯罪構成要件之全部事實為必要，倘得據以佐證
        其所指被告犯罪之陳述非屬虛構，能予保障其真實性，
        即已充分。又得據以佐證者，雖非直接可以推斷被告之
        實施犯罪，但以此項證據與其所為之指證為綜合判斷，
        若足以使被告之犯罪事實獲得確信者，仍不得謂其非屬
        補強證據。（最高法院96年度臺上字第408號判決意旨
        參照）。
    ２、內政部警政署刑事警察局接獲被告甲○○等人從事毒品
        海洛因買賣之情資，而依法聲請監聽，並向本院聲請搜
        索票分別於96年2月6日分別至被告甲○○位於臺北縣汐
        止市○○路○段228巷31弄58號2樓租屋處、位於臺南縣
        鹽水鎮○○路118號之租屋處及被告葉素春位於臺北縣
        汐止市○○路○段228巷18弄32號6樓之住處，及至被告
        林品宏位於高雄縣大樹鄉○○路105號住處分別進行搜
        索，於96年2月6日至被告甲○○汐止租屋處搜索後查獲
        電子秤2臺（其中1臺在臥室內查扣、另1臺在儲藏室內
        查獲）、諾基亞廠牌行動電話共9支（分別搭配門號000
        0000000號、0000000000號、0000000000號、000000000
        0號、0000000000號、0000000000000號、0000000000號
        、0000000000號）、中華電信3G行動電話申請書3張、
        郵局跨行匯款申請書共5張（匯款人其中2紙為被告丁○
        ○、1紙為王李素珍、1紙為李好、1紙為被告甲○○）
        、玉山銀行匯款回條1張（匯款人為被告丁○○）、基
        隆市農會匯款申請書、基隆市第二信用合作社會款回條
        （匯款人均為被告甲○○）、SIM卡4張、新臺幣共110
        萬元（其中100萬元係在臥室內裝在粉紅色包裝紙袋內
        、另10萬元則放置在被告甲○○黑色手提袋內）、筆記
        本1本（紀錄各電話號碼外，並紀錄鄧正明、朱崧銘、
        徐明燈、羅心筠、徐福廷、許富傑、簡志華、傅國誌、
        郭再添、黃銘燕等人帳戶資料〈扣案編號20〉）、紀錄
        匯款帳號紙條5張（記載黃銘燕寶華銀行臺中分行帳戶
        、徐福廷嘉義溪口農會帳號、許富傑淡水第一合作社金
        山分社帳戶、黃邱桃珠陽信銀行帳號）、王文祥、王曾
        城之身分證及印章、黑色手提袋1個、周正章、吳恆瑜
        行動電話申請書2張、壓磨機1臺、模具（含鐵塊2塊）
        、包裝牛皮紙1疊、膠水1瓶、加熱器1臺、電子秤1臺等
        物；另在被告甲○○使用之車號ZM—6806號自小客車內
        查獲諾基亞行動電話1支（門號：0000000000號）、HIT
        ACHI行動電話1支（未搭配門號）、郵局跨行匯款單2張
        （匯款人分別為被告葉素春、證人王李素珍）、第一商
        業銀行匯款回條（匯款人為王李素珍）、記事本2本（
        分別記錄電話號碼、人頭帳戶資料、計算數字）、中華
        電信IC電話卡8張、空夾鏈袋1包，同時查扣該車號自小
        客車。又在被告葉素春之上開住處房間衣櫃上層查獲黑
        色皮箱1個，該皮箱內裝有毒品海洛因磚14塊（均未拆
        封）及1包毒品海洛因（已拆封），及被告葉素春之郵
        政儲金簿等物。在被告甲○○位於臺南縣鹽水鎮○○路
        118號處所進行搜索方別在該處客廳及房間內查扣被告
        甲○○護照1枚、諾基亞廠牌行動電話2支（搭配門號：
        0000000000號、0000000000號）、李好之郵局儲金簿、
        第一銀行金如意綜合管理帳戶存摺各1本、金融卡2張（
        郵局、第一銀行帳戶）、李好、王銘誌、王李素珍、甲
        ○○、陳益富私章各1枚私章、第一商業銀行匯款申請
        書回條3紙（匯款人均為王李素珍，於96年1月25日匯75
        萬元入黃銘燕帳戶、於96年2月6日分別匯20萬元、30
        萬元入黃銘燕帳戶內）、第一商業銀行代收款項回條（
        委託人李好、代收票號AA0000000號、AA0000000號支票
        2紙，發票人均為周瑞燦、到期日均為95年12月27日、
        金額各55萬元）、京城銀行匯款委託書3紙（匯款人王
        李素珍於96年2月2日匯80萬元入傅國志帳戶內、匯款人
        王心怡於96年2月2日匯60萬元入郭再添帳戶內、匯款人
        王李素珍於96年2月6日匯款90萬元入羅惠玲帳戶內）、
        郵政跨行匯款申請書2張（匯款人均為王李素珍，於96
        年2月1日匯80萬元入簡志華帳戶內、於同年月6日匯80
        萬入黃銘燕帳戶內）、記事本1本（記載電話、人頭帳
        戶資料）、記載羅惠玲新光銀行水湳分行（0000000000
        000號）、黃銘燕寶華銀行臺中分行（000000000000號
        ）、徐福廷嘉義溪口鄉農會（00000000000000號）、許
        富傑淡水第一信用合作社金山分社（0000000000000號
        ）、黃邱桃妹陽信商業銀行、洪麗雲彰化銀行東三重分
        行等人帳戶資料便條紙5張、諾基亞廠牌行動電話2支（
        均未搭配門號）、雜記簿1本（記載電話號碼及人頭帳
        戶資料）、記載傅國誌、郭再添帳戶紙條1張（已撕成3
        片）、現金58萬8千元、郵政跨行匯款申請書4紙（匯款
        人王李素珍於95年12月5日匯15萬元入奇益工程行帳戶
        、匯款人王李素珍於96年1月25日匯55萬元入黃銘燕帳
        戶、匯款人王李素珍於96年1月31日匯80萬元入簡志華
        帳戶、匯款人王心怡於96年2月1日匯80萬元入簡志華帳
        戶）、彰化銀行匯款回條聯1紙（匯款人王李素珍於96
        年1月3日匯80萬元入簡志華帳戶內）、臺南第三信用合
        作社匯款申請書1紙（匯款人王李素珍於96年1月31日匯
        50萬元入簡志華帳戶）、新竹國際商業銀行匯款通知書
        1紙（匯款人王李素珍於96年1月31日匯50萬元入簡志華
        帳戶內）、臺灣銀行匯出匯款回條聯1紙（匯款人王李
        素珍於96年1月31日匯80萬元入簡志華帳戶內）、復華
        銀行國內匯款申請書1紙（匯款人王李素珍於96年1月31
        日匯80萬元入簡志華帳戶內）、京城銀行匯款委託書1
        紙（匯款人王李素珍於96年2月1日匯30萬元入簡志華帳
        戶內）、第一商業銀行匯款申請書回條2紙（匯款人分
        別為王心怡、王李素珍均於96年1月2日分別匯80萬元入
        簡志華帳戶）、第一商業銀行存款存根聯（存款人為王
        李素珍於96年2月2日存360萬元入郭再添帳戶）。於同
        年月7日1時許，至被告林品宏上開住處進行搜索，扣得
        合作金庫匯款單申請書回條聯（匯款人黃千祐、收款人
        ：黃銘燕）1張、記載黃銘燕帳號（寶華銀行臺中分行
        ）1紙、羅心筠帳號（淡水第一信用合作社）2紙及諾基
        亞行動電話（門號：0000000000號）1支等物乙節，被
        告等人均坦承，且有證人即被告甲○○之妻王李素珍、
        被告甲○○之女兒王心怡、證人即共犯葉素春等人證述
        甚詳，，並有本院核發搜索票、內政部警政署刑事警察
        局搜索、扣押筆錄扣押物品目錄表及扣押物品相片共23
        幀均在卷可憑（見96年偵字第3068號偵查卷第400頁至
        第401頁訊問筆錄）、扣押物品清單、臺灣臺南地方法
        院檢察署贓證物款收據等資料均在卷可憑。而警方在被
        告葉素春住處所查獲黑色旅行箱內所扣得疑似毒品海洛
        因磚部分，經以聯勤204廠製造之毒品檢驗盒試劑初步
        檢驗結果呈有嗎啡、海洛因反應，復送法務部調查局鑑
        定，送驗檢品15包（其中分為14塊為粉磚，小粉磚1塊
        ）經檢驗後均含有第一級第6項毒品海洛因成分，合計
        淨重4813.19公克（空包裝總重156.03公克），純度72.
        41％、純質淨重3485.23公克部分，有內政部警政署刑
        事警察局（偵八隊）出具查獲涉嫌毒品危害防制條例案
        初步檢驗報告單及上開局於96年4月6日以調科壹字第09
        623031890號函出具之鑑定書各1紙均附卷可稽。
    ３、而上開犯罪事實有關被告甲○○自共犯袁明洸、「慶仔
        」等處取得毒品海洛因後，因無銷售管道，除找被告丁
        ○○負責領接毒品海洛因及壓製成磚狀並銷售部分毒品
        海洛因外，被告甲○○經綽號「二撇」友人介紹被告林
        品宏亦有銷售毒品海洛因之管道，則由被告甲○○與被
        告林品宏聯繫約定妥當販售海洛因後，並交付6塊所壓
        製之毒品海洛因磚等情，已據證人即被告甲○○於警、
        偵訊及本院審理時多次陳述甚詳，即於警詢中陳稱：因
        伊拖車遭竊後沒有工作，房子也被法院拍賣，經濟拮据
        ，在95年7、8月間與認識多年友人袁明洸聯繫後，原本
        請其看大陸有無拖車工作可做，袁明洸說不好找，即提
        議說可以販賣毒品牟利，叫我找門路販賣，因伊是門外
        漢且沒有本錢，袁明洸說沒關係給我幾塊試賣，等賣出
        後再匯錢回大陸給他，於95年11月中下旬左右，袁明洸
        打電話給伊表示臺灣有人會打打伊所持用大陸電話，伊
        等4、5天後有一位自稱「阿慶」男子打電話給伊，約一
        在中山高速公路彰化交流道下見面，見面後「阿慶」叫
        伊跟者走，到一處大賣場停車場後，即交付1大包粉狀
        海洛因毒品後即離開，伊拿到該包海洛因後不知如何處
        理，也沒有門路，因此找上朋友丁○○幫忙，2人見面
        後，被告丁○○就說其會處理，過3、4日後被告丁○○
        拿了330萬元給伊，伊即與袁明洸聯繫告知脫手毒品取
        得330萬元，伊即向袁明洸表示欠缺代步車輛，袁明洸
        叫伊留下70萬元購車，其餘260萬元伊則匯給袁明洸所
        指示帳戶。另花費該65元購買車號ZM—6806號自小客車
        （廠牌：BMW），伊匯款後，袁明洸在大陸收到錢都會
        與伊聯繫，並叫伊再等電話，隔沒幾日後，綽號「慶仔
        」男子又打電話聯繫伊，約在相同地點，伊即與被告丁
        ○○一同前往接貨，仍至相同賣場停車場後，阿慶這次
        將一只黑色行李箱放置在其等人車輛後車廂內即離開，
        伊與被告丁○○一同返回汐止租屋處後，打開黑色行李
        箱看，裡面共有37包粉狀海洛因，秤重後每包重量均不
        平均，有的335或334公克，被告丁○○表示粉狀的海洛
        因比較沒有人要買，要壓製呈塊狀銷路才會好，伊即問
        如何壓製，被告丁○○表示其有辦法，之後被告丁○○
        就將壓製毒品的模具壓、壓磨機、加熱器、電子秤、牛
        皮紙等物拿到伊租屋處，伊聽被告丁○○說大約花2萬
        元買的，加熱器是被告丁○○用來測試毒品純度，牛皮
        紙是包裝壓製好海洛因磚尾端再以膠水黏貼，2人一起
        將37包海洛因壓成37塊海洛因磚，壓製過程中沒有另摻
        入其他粉末稀釋，因被告丁○○有用加熱器測量出純度
        差不多僅162單位，純度不好，壓製好的海洛因磚陸續
        由伊與丁○○拿出去販賣，現僅剩14塊，及1包粉狀海
        洛因，被告丁○○如何脫手海洛因伊不知情，伊僅告知
        被告丁○○每快要拿回90至100萬元給伊，伊不清楚被
        告丁○○實際出售價格，伊還有將毒品販賣給綽號「安
        春」的男子，真實姓名伊不清楚，僅知住在高雄縣大樹
        鄉，電話後面是888及646號2支跟伊聯絡，是大約在2個
        月前即95年12月間，伊向綽號「二撇」友人詢問有無脫
        手海洛因磚管道，友人「二撇」即帶伊至高雄縣大樹鄉
        被告林品宏住處附近，指著他家所開的檳榔攤說其有可
        能有辦法處理，叫伊去找被告林品宏，伊即去找被告林
        品宏說是「二撇」介紹來的，當場表明要脫手海洛因磚
        ，被告林品宏叫伊下次帶東西來看，過幾日後伊從臺北
        拿1小包樣本給被告林品宏，被告林品宏說要拿給人家
        試叫伊等消息，過幾天後伊與被告林品宏互通電話達成
        要交易的共識，伊即駕車帶7塊海洛因磚親手交給被告
        林品宏，當場沒有向被告林品宏收錢，過幾日後被告林
        品宏聯繫說其中一塊買家試了覺得不好要退貨，叫伊去
        拿回有瑕疵的那1塊，伊有去被告林品宏家中拿回1塊，
        被告林品宏處有6塊海洛因磚，伊在與被告林品宏聯繫
        ，且伊沒空南下，又要整備錢匯給上游袁明洸，所以較
        被告林品宏直接將錢匯給大陸上游，帳號是伊提供被告
        林品宏匯款，伊與被告林品宏協議一塊海洛因磚115萬
        元，6塊共690萬元，被告林品宏匯2筆，1比1百萬元、1
        比2百萬元共3百萬元給上游袁明洸，袁明洸有打電話給
        伊說有收到錢，另外所欠390萬元部分，在上星期某日
        ，伊聯繫被告林品宏，被告林品宏說人在大陸，但已經
        交代他太太了，要伊去其家檳榔攤找其太太，他太太就
        會拿錢給伊，伊依被告林品宏指示前往，被告林品宏太
        太有拿3百萬元現金給伊，被告林品宏現在還欠伊90萬
        元，該3百萬元伊也拿回臺南縣鹽水家中，請太太匯至
        袁明洸指定帳戶，警方至伊租屋處所扣得編號1至40號
        等物，會準備這麼多手機，就是準備交易毒品海洛因用
        ，電話申請書是毒品上游的人叫人申請後交予伊使用，
        大陸門號手機是專門與大陸毒品上游在聯絡的，10塊
        SIM卡均輪流使用，有些是伊看報紙買來的，有些是袁
        明洸叫人拿給伊的，王文祥身分證是伊拿去購買車輛，
        匯款單都是伊匯給毒品上游的不法所得，車上扣到夾鏈
        袋是被告丁○○買來放在伊車上，用途是要裝少許毒品
        海洛因當樣本供下游施用，在96年1月中旬將裝有毒品
        海洛因磚的黑色行李箱寄放在被告葉素春那邊，是因伊
        有時回臺南且毒品未銷完，放在租屋處那遭宵小竊走，
        而放在被告葉素春那裡，匯款部分伊有請太太王李素珍
        及被告葉素春去匯款，李好是伊丈母娘，伊太太有用李
        好的簿子去轉匯，伊與被告丁○○販賣毒品海洛因約有
        2 千多萬元，大部分都匯給上游袁明洸了於檢察官偵查
        中先後明確證稱：「（問：警察在汐止市○○路○段288
        巷31弄58號2樓搜索扣到何物？）海洛因、電子秤、壓
        模機、匯款單、現金10萬元、晶片卡、手機、100萬元
        、筆記本、有寫帳號紙條、王文祥、王曾城身分證與印
        章、周正章、吳恆瑜行動電話申請書、牛皮包裝紙、夾
        鏈袋、加熱器。（問：這些是在你這的地方查獲的嗎？
        ）是，在儲藏室找到壓模機、電子秤、加熱器、模具、
        牛皮包裝紙，是丁○○放在那邊的。手機是我的，行動
        電話申請書是袁明洸申請好連電話卡一起交給我使用，
        我臥室扣到的是加熱器，不是電子秤；匯款申請書或回
        絛，有的是我去匯、有的是丁○○去匯回來拿給我的，
        是要匯給袁明洸指定的帳戶，是丁○○拿海洛因出去賣
        收回來的錢，因為海洛因是袁明洸打電話給他臺灣的朋
        友拿給我，叫我賣了以後把錢匯過去給他，王文祥是我
        哥哥的兒子，王曾城是我大嫂，是我用來買車的，因為
        我以前買了一輛賓士車貸款沒繳清，不能夠用自己的名
        字買車，周正章、吳恆瑜行動電話申請書是袁明洸叫人
        家拿給我的，因為袁明洸說做壞事情不能用自己名字申
        請，記事本一本是記電話，夾鏈袋一包是丁○○買來丟
        在我車上，我都沒用過，有寫帳號紙條是袁明洸打電話
        來要我匯錢給他的。‧‧‧（問：你何時開始從事販毒
        的工作？）從去年10月，我打電話給袁明洸，問他有沒
        有工作可以做，他說工作不好找，問我要不要做違法的
        事，他問我敢不敢賣海洛因，我說我沒經驗，他說寄幾
        塊給你賣賣看，我是去大陸找袁明洸的，他拿了一張大
        陸電話卡，要我插在手機，回來臺灣可以用，說會有人
        打這支電話跟我約時間，那支電話後面590，過了約10
        天，大約11月，有一個叫阿慶的人打電話給我說『你大
        陸的朋友叫我跟你聯絡』，約我在彰化交流道附近2公
        里賣場的停車場，叫我掉頭把後車廂打開，就拿一包東
        西丟在我車上，他就走了。我就回汐止汐萬路那邊，我
        也不知道怎麼辦，我打電話問丁○○，說這種東西要怎
        麼處理，他說他有辦法處理，就拿走了，1個禮拜後他
        就拿了330萬元回來，我就匯260 萬給袁明洸，70萬留
        著買車子，就是被扣押的ZM-6806號車。（問：袁明洸
        是拿多少海洛因給你？）3塊約1公斤給我，他是給我們
        粉狀的。（問：你們把他壓成塊狀才拿給丁○○？）第
        1次沒有壓成塊狀，後來丁○○說壓成塊狀較好賣，他
        就拿壓模機來壓成塊狀。（問：是何人壓的？）我和丁
        ○○都有壓。（問：袁明洸拿海洛因給你有跟你講說他
        要跟你拿多少錢嗎？）他有說賣多一點就匯多一點，賣
        少一點就少匯一點。（問：你賺多少錢？）我幫袁明洸
        賣100萬元，我可以賺5萬元。（問：第2次是何時？）
        95年11月中旬，在彰化同樣一個人先交貨給我，他用一
        個皮箱裡面裝了30幾包，每包9兩，這次丁○○有跟我
        一起去，他說要壓成塊比較好賣，他就搬模具來壓成塊
        ，大部分是我壓他包裝，牛皮紙袋是用來包裝的，壓好
        了放在儲藏室，他隔幾天就會拿幾塊出去賣。（問：丁
        ○○有你房間的鑰匙嗎？）有。（問：這30幾包壓成多
        少塊？）也是30幾塊。（問：你們沒有摻葡萄糖稀釋，
        再壓成塊嗎？）沒有。（問：這30幾塊海洛因賣了多少
        錢？）差不多2千多萬元，還有14塊多一點點沒賣出去
        。（問：你賺多少？）差不多幾十萬而已，因為賺的錢
        都匯給袁明洸，丁○○賺多少我不知道，因為我不知道
        他真正賣的價錢。（問：你海洛因磚放在哪裡？）後來
        我常回臺南住，怕丁○○會偷拿走，就把它放在葉素春
        那邊，告訴她這些東西很貴重不能弄丟，但我沒有告訴
        她是什麼東西。（問：除了丁○○拿去賣，你也有拿去
        賣給別人嗎？）有，我拿7塊賣給住在高雄的『安春』
        ，是10幾天前，後來他有退1塊回來，他說人家吸了之
        後說品質不好，我就拿回來了，賣他1塊115萬元。（問
        ：你們是一手交錢一手交貨嗎？）沒有，他賣掉以後再
        打電話告訴我他賣了多少錢，再給我錢。（問：他錢怎
        麼交給你？）第1次他說要拿錢給我，我說叫他直接匯
        到袁明洸提供的帳戶，他第1次匯100萬元，第2次匯200
        萬元。（問：他到底賣了多少次？）第3次我打給他說
        大陸那邊要收錢，他說好，可是他人在大陸，叫我去高
        雄跟他太太（即證人黃千祐）拿，拿了300萬元。（問
        ：你的意思是這6塊海洛因賣了多少錢？）690萬元，還
        差90萬元，我是在上個星期3或4去安春家裡向安春拿錢
        ，安春說以後再給我。（問：安春的名字是否叫林品宏
        ？）對。（問：林品宏職業？）我聽他電話在講是跟人
        家合夥做砂石買賣，他家在做開檳榔攤，聽安春說他在
        大陸有在做釀酒。（問：你們有金錢往來嗎？）沒有。
        （問：你之前生活不好，沒跟他借錢嗎？）沒有，我跟
        他認識才幾個月，去年10月中才認識他。‧‧‧（問：
        這次你賣給林品宏690萬元，你賺多少錢？）我90萬元
        沒收回來，頂多1塊賺他2、3萬元。（問：安春為何會
        跟你接洽買海洛因？）我以前開拖車的朋友介紹的。（
        問：安春何時跟你拿6塊海洛因？）2個月前，人家介紹
        認識的，10幾天前向我拿海洛因，我都直接拿到他家高
        雄縣大樹鄉大樹村檳榔攤那裡。（問：你跟安春認識不
        到2個月，你放心把海洛因直接交給他，沒有拿錢？）
        我知道他家住哪裡，而且我沒有經驗。‧‧‧（問：是
        匯錢去大陸是洗錢或是匯給對方海洛因的代價？）海洛
        因的代價。‧‧‧（問：你一共匯多少錢給袁明洸？）
        2千多萬元。‧‧‧（問：你有叫他〈即證人王李素珍
        〉把前分成100萬元以下匯過去嗎？）有，袁明洸跟我
        講要80萬元80萬元的匯，我也這樣跟我太太講。（問：
        你有叫他到不同銀行匯？）有，因為袁明洸光跟我講不
        要在同一家銀行匯，所以我叫我太太每一家銀行匯不要
        超過80萬元。‧‧‧（問：『安春』林品宏有跟你買毒
        品嗎？）有，10幾天前，他跟我拿7塊，一塊『安春』
        說不行，說那東西人家退回來。（問：你在警局說『安
        春』先叫你拿樣品給他，說人家要試，後來雙方達成共
        識，你拿7塊給他，他後來說有1塊買家說不行叫你拿回
        去要退貨，1塊賣他115萬，一共690萬，他匯2次錢給袁
        明洸，另外一次是你去他家拿的，是300 萬元，他欠你
        90萬元是否實在？）對。」、‧‧‧（問：之前你說你
        賣7塊海洛因磚給林品宏，後來他退了1塊，1塊賣他115
        萬元，是否實在？）實在。（問：之前檢察官問你這些
        錢他怎麼給你，你說你叫他直接匯給袁明洸，第1次匯
        1百萬元，第2次匯2百萬元，第3次他人在大陸，叫你向
        他太太拿3百萬元，是否實在？）實在。（問：你叫他
        匯這1百萬元、2百萬元，是否知道賣海洛因的錢要匯給
        上手？）知道。（問：檢察宮之前問你，你跟安春有無
        金錢往來，你說沒有，還有檢察官問你，你們認識多久
        ，你說你們才認識幾個月，去年10月中才認識安春，是
        實在嗎？）我有投資2千萬元採砂石，他說幾個月就可
        以回收，後來告訴我乾脆不要投資，當做是借他的錢。
        （問：你投資這2千萬元，你負責何事？）我負責開聯
        結車，沒有在做什麼。（問：你有無負責聯絡找地、申
        請許可？）沒有。（問：你們有說要養鴨子或蝦子？）
        每由，這我不曉得。‧‧‧（問：林品宏說那6百萬元
        是你跟他借的？）他講的不實在。（問：他說你是故意
        咬他，所以才冤枉他？）他講的不實。‧‧‧（問：你
        叫林品宏去匯的3百萬元和去他家拿的3百萬是什麼錢？
        ）是他跟我買海洛因的錢。（問：你叫林品宏匯的3百
        萬元，他知道是要付海洛因的錢，你沒空去拿，叫他匯
        到大陸去的？）對。」、「‧‧‧（問：警方於96年2
        月6日在你租屋處所內所查扣的大型壓模機及模具等係
        由何人出資購買？金額多少？）是丁○○自己去購買回
        來的，我有聽他說大約是花了2萬多元。（問：據你供
        述，你向彰化『慶仔』男子拿取之海洛因毒品為粉狀，
        你再與丁○○一同將粉狀海洛因壓製成海洛因磚後販售
        ，請你詳述你與丁○○將海洛因粉末壓成磚塊之文成過
        程？完成數量多少？）就如我第1次筆錄所說之製造過
        程，並沒有添加任何物品，會讓他成為海洛因磚是因為
        四角模具之固定，外層有包裹一層保鮮模，再利用千斤
        頂擠壓，擠壓得很緊密成為磚塊狀。我與丁○○都有一
        起用模具壓製過，起先是丁○○教我，我才會做。（問
        ：據你第1次筆錄供稱你將販毒所得中65萬元購買ZM-68
        06號自小客車，你係於何時何地以何方式購買該車？）
        我是在臺北五股交流道下之車行，買的時間就是行照過
        戶的時間，因為中古車不用車主本人前往，所以我就用
        我姪子王文祥之身分辦理過戶，由我個人前往購買並辦
        理過戶，我是以現金當面交付車行。‧‧‧（問：你於
        95年1月份起迄今共持用過多少門號，門號申請人為何
        ？由何人繳電話費？）我沒有辦法記起來，也沒有記起
        來，有10幾塊SIM卡輪流使用，有部分是上游毒販袁明
        洸叫人拿給我，我也不知道對方式誰，有一些是我看報
        紙購買而來。（問：0000000000號門號是否為你本身單
        獨持用對外聯繫？該門號身租人為何？）是我本人在使
        用，申租人事我太太王李素珍。（問：據你持用之0000
        000000號電話通訊監察譯文中顯示你於於95年11月27日
        22時36分撥打0000000000000000號電話與袁明洸聯繫，
        談話中提及『10個過來而已，沒有11個』、『查某』我
        剛帶回來而以還沒動；他用鐵盒子裝著』等云云，上通
        電話中所提10個過來之『10』是否只海洛因數量？『查
        某』係指何物？為何用鐵盒子裝？）查某係指海洛因毒
        品之暗語，10個之意思是指10包粉狀即10塊海洛因磚的
        量，是袁明洸向我交代臺灣這邊會拿一個鐵盒子裝有11
        包的海洛因，但對方（指臺灣貨主）聯絡我說只有10包
        的量，該通電話就是我與袁明洸在談海洛因毒品數目不
        對。‧‧‧過幾天他說已經將該批海洛因毒品轉給別人
        了。（問：據你所持用之0000000000號電話通訊監察譯
        文顯示你於95年12月19日19時31分撥打0000000000 號
        電話與『俞仔』聯繫，談話中提及『他在問，你那裡的
        石頭有沒有20度的，16度的比較軟，現在都是16度的，
        下一趟買就有20的了』等云云，綽號俞仔男子是指何人
        ，上述通話中所提石頭是指何物，20度、16度是指何意
        ？）『石頭』就是我與『俞仔』男子在談論海洛因的暗
        語，『20度』、『16度』係指海洛因的純度，綽號『俞
        仔』男子就是介紹我與林品宏認識之「2撇」，在第1次
        警詢筆錄就有供述。（問：據你所持用之0000000000號
        電話通訊監察譯文中顯示你於96年1月4日12時36分撥打
        0000000000000000號電話與大仔男子聯繫，談話中提及
        ：他都沒有約你去『喝咖啡』喔、我有一些『厝』，上
        次我跟你講的那些等云云，綽號『大仔』男子係指何人
        ？上述通話中所提『喝咖啡』、『厝』係指何事，是否
        是指前往彰化交流道向慶仔男子拿取海洛因？）綽號『
        大仔』是袁明洸介紹認識的朋友，我曾在他大陸住所住
        過一夜。『厝』是指海洛因毒品，『喝咖啡』是指海洛
        因毒品交易完成的暗語。（問：據你所持用之00000000
        00號電話通訊監察譯文顯示你於96年1月19日11時24分
        撥打0000000000000號電話與袁明洸連繫，談話中提及
        ：因為我們那個工作都散散的，外面有聲音，現在就是
        都回收回來等明天機器好，全部都要做成餅再轉出去等
        云云，上述通話中所提『工作』係指何事？『餅』係指
        何物？）所提『工作』係指海洛因販賣一事之暗語，因
        為上游袁明洸的海洛因是粉狀，顧客反應不好，丁○○
        再拿模具回來壓製成海洛因磚，『餅』係指海洛因磚的
        暗語。（問：據你所持用之0000000000號電話通訊監察
        譯文中顯示你於96年1月23日20時49分撥打0000000000
        號電話與丁○○連繫，談話中提及：不然43 個怎麼剩
        下42個等云云，上述通話中所提『42』係指何物？）『
        42』個係指海洛因磚的數量，因為本來是整包粉狀，在
        數目上少了1包，我打給丁○○問他有沒有拿，丁○○
        說他沒有拿，後來就沒有再追究那1包到哪裡去。（問
        ：據你第1次筆錄供述你與袁明洸聯繫後總共與『慶仔
        』男子在彰化一家大賣場交易2次海洛因，第1次是1大
        包〈3塊海洛因的量〉，第2次是37包〈37塊海洛因的量
        〉，為何你與丁○○之對話內會有42包及43包的量？）
        所指42級43室第2次交易的，因為他交給我實是粉狀，
        有大小包，計算過程是42及43包，最後以42包，所以我
        才質問丁○○看他有無拿走1包。（問：你們所壓製之
        海洛因磚都設定在幾公克？由誰負責秤重？）設定在9
        兩重（含袋），約342公克左右。我與丁○○分工秤重
        。（問：0000000000門號是否為你本身單獨對外聯繫？
        該門號申租人為何？）是我本人使用，是我女友葉素春
        所申請，是我拜託他申請給我使用。」；‧‧‧（問：
        你那些壓磨機哪裡來的？）跟我沒關係，是丁○○拿回
        來的，我買回來是粉狀的，他就把這些海洛因壓成塊狀
        。（問：丁○○壓，你有分工嗎？）我是有包裝。（問
        ：你們到底壓成幾塊？）總共壓成43塊。（問：有一通
        通聯，你跟丁○○問說43塊為什麼會變成42塊，是指海
        洛因嗎？）對，1塊不知道被誰拿走。‧‧‧（問：丁
        ○○拿的多少東西出去賣？）我們東西分掉了，我不知
        道他拿去賣或拿去吃，他分了27塊。（問：丁○○也有
        帳號，他分了27塊，是不是也匯錢給袁明洸？）他匯他
        的，我匯我的，他也有帳號。（問：袁明洸不是叫你賣
        ，為什麼分給丁○○？）袁明洸叫我賣，我沒有賣給丁
        ○○，他跟袁明洸比我跟袁明洸還熟，他自己拿走他的
        部分，他自己要匯錢給袁明洸，跟我沒有關係，我拿走
        15塊，我要匯我自己的部分。‧‧‧（問：你曾經叫丁
        ○○幫你匯過錢嗎？）是他自己買海洛因自己去會的，
        不是我叫他去匯的。」、「（問：丁○○是否有拿袁明
        洸的毒品去賣？）有買，但我不知道有沒有賣。（問：
        丁○○買了多少毒品？）買了27塊海洛因，我向袁明洸
        買，1塊海洛因要120萬元。（問：丁○○也是這樣價錢
        跟袁明洸買？）對，120萬元。‧‧‧（問：丁○○是
        否認識袁明洸？）認識10幾年了。（問：當初袁明洸叫
        你賣海洛因，是你拉丁○○一起來賣，或是袁明洸叫丁
        ○○賣？）是我們2個共同一起去買的。（問：你的意
        思是你跟袁明洸（應為丁○○之誤載）一起買斷海洛因
        再賣嗎？）是買斷，拿到海洛因後20天再付錢給他。（
        問：袁明洸有叫丁○○賣嗎？）袁明洸本來要把貨全部
        賣給我，我說我沒有那麼多錢，他說丁○○會一起買，
        丁○○和袁明洸本來就有在聯絡。（問：你當初如何跟
        丁○○講說要一起去買海洛因的？）我說袁明洸也要拿
        海洛因給我賣，但我說我從來沒有碰過這個東西，我說
        你是否認識這種東西，你沾過這種東西嗎，他說有，我
        們2個人就一起去買了，去彰化買回來整包的，丁○○
        拿模具回來壓成一塊一塊的，在我住的小房間壓成的，
        是汐止那裡。（問：你們一共壓成幾塊海洛因磚？）43
        塊。（問：有一通你跟丁○○通話說43塊為什麼變成42
        塊，你們在講什麼？）因為有一塊不曉得被什麼人拿走
        了，我問丁○○，43塊為何變42塊，是指海洛因磚。」
        、「（問：有無販賣毒品海洛因給林品宏？）有，因為
        他拜託我幫他脫罪，我們被提出來在車上時，他一直拜
        託我，要我幫忙，在車上時，就是做砂石，後來我想很
        久，他一直要我幫忙，10月份時，我才跟檢察官說我沒
        有賣給他，事實上我有賣給他。（問：為何要翻供？）
        我為了家人，作偽證會多判1、2年。（問：丁○○部分
        ？）袁明洸叫我幫他賣，他說拿到毒品後20天，無論有
        無把毒品賣出，要把錢會給他，我跟丁○○2人把毒品
        海洛因粉狀壓成塊狀，我們2人分開賣，他拿他的，我
        拿我的。（問：前如何會給袁明洸？）袁明洸叫阿慶把
        帳號給我們。（問：阿慶是把帳號給你還是給丁○○？
        ）給我，阿慶把帳號跟我講，我再跟丁○○說。（問：
        你指你跟丁○○一起幫袁明洸賣海洛因？）是。（問：
        利潤如何計算？）袁明洸說每塊要給他120萬元。（問
        ：有無給袁明洸120萬元？）沒有辦法賣那麼多，我賣
        林品宏才115萬元。‧‧‧（問：你與丁○○販賣多少
        海洛因？）是丁○○拿出去的。（問：丁○○拿出去的
        是第一次3包？）是。（問：他賣多少？）330萬元。（
        問：為何330萬元給袁明洸？）我本來叫丁○○匯款，
        後來丁○○叫我匯，我跟袁明洸說要借70萬元賣車。（
        問匯款多少給袁明洸？）我匯260萬元給他，我分很多
        次匯款。（問：丁○○有無自己匯款給袁明洸？）有。
        （問：袁明洸是否認識丁○○？）認識。（問：認識多
        久？）認識很久，我先認識袁明洸，袁明洸再介紹我認
        識丁○○。‧‧‧（問：從你家或你老家查扣的匯款單
        ，如果有丁○○匯款資料，是否代表該帳戶是袁明洸提
        供給你？）是，我租屋處，共有3個房間，1個是儲藏室
        ，1個是我睡的，1個是丁○○借睡的地方，有些匯款單
        ，是丁○○房間扣得。（問：丁○○拿多少海洛因走？
        ）他拿走21塊。（問：你拿多少？）21塊。（問：警察
        僅查扣15塊？）剩下我賣給林品宏。（問：林品宏何人
        介紹？）『2撇』，但是他介紹時我沒有跟他說要賣什
        麼東西給他，因為林品宏之前也是做砂石，盜採砂石。
        （問：為何你匯款給袁明洸，要分次匯款？）是阿慶交
        帳號給我時，交代每筆不要超過70、80萬元。‧‧‧（
        問：是你找丁○○一起買毒品？）袁明洸跟我講你找丁
        ○○，他會幫你一起處理。（問：你當初陳述你跟丁○
        ○說脫手海洛因，至少要拿回90至100萬元？）我有這
        樣講沒錯，但是不是表示本是100萬元，我跟丁○○講
        ，不管怎模樣，至少要拿回90萬元，因為那個東西很差
        。（問：丁○○拿多少回來給你？）不一定，有時錢是
        他自己匯，不是我匯的。（問：警詢稱第1次拿到海洛
        因不知如何處理，也沒有門路，所以你找丁○○幫忙，
        丁○○跟你講他會處理，3、4天後他拿330萬元給你？
        ）是。（問：所以丁○○是你找的？）袁明洸叫我打電
        話給丁○○。（問：袁明洸是建議你找丁○○，但把丁
        ○○找進來販賣海洛因是你？）應該是這樣。‧‧‧（
        問：丁○○匯款給袁明洸帳戶，是你叫他匯款的？）有
        的是他自己匯的，有的我叫他匯款，次數有2至4次。（
        問：你叫丁○○匯款時，如何跟丁○○說？）我說這筆
        錢，你自己匯款，我把帳號抄給你。（問：丁○○知道
        匯款給袁明洸帳戶是販賣海洛因的錢？）知道。」、「
        ‧‧‧（問：丁○○是否有和你一起下彰化向『阿慶』
        拿海洛因粉，你在和丁○○一起壓成海洛因磚？）是。
        （問：海洛因磚壓磨工具何人所有？）丁○○。（問：
        誰提議將海洛因粉壓成海洛因磚？）丁○○，因為他說
        粉狀放久味道會跑掉、會壞掉。（問：海洛因磚比較好
        賣？）他說（即被告丁○○）海洛因原本是磚狀，送過
        來是粉狀，把他壓成磚狀，不然會壞掉。（問：海洛因
        原本是專狀是丁○○說的？）我聽他們講的，是丁○○
        講的。（問：袁明洸將海洛因粉交給你，為何你會找丁
        ○○？）因為我是第一次接觸這種東西沒有下線，袁明
        洸說可以找丁○○處理。‧‧‧（問：你是因為要讓自
        己罪輕一點才誣陷丁○○？）不諱。我自己有做，我自
        己承認。」等語；於本院審理時亦稱：伊於檢察官偵查
        中證述有將毒品賣給被告林品宏之內容確實實在，被告
        林品宏有叫伊幫其脫罪，記得是在囚車上，被告林品宏
        表示要伊講沒有賣毒品給他，所以上次開庭沒有講實話
        ，伊不想再欺騙，事實是怎樣就是怎樣，不會因被告林
        品宏有欠伊錢就誣陷被告林品宏；與被告丁○○之前在
        經營保養廠時就認識，認識好幾年，共犯袁明洸以前經
        營貨櫃車也認識被告丁○○，第1次是95年11月間，伊
        與「阿慶」相約，阿慶拿3袋粉狀毒品海洛因給伊後，
        伊不之如何處理，被告丁○○來伊家，伊就告知被告丁
        ○○為毒品海洛因不知如何處理，並問被告丁○○如何
        處理，被告丁○○僅表示其會處理，就將這3袋毒品海
        洛因拿走，過一陣子，被告丁○○就拿330萬元來給伊
        ，伊再匯款給共犯袁明洸指定之帳戶內，第2次是在95
        年12月間，阿慶聯繫後，伊與被告丁○○講即一同去彰
        化接貨，取得共37袋大小不一粉狀毒品海洛因，袁明洸
        、「阿慶」均有說本來1塊海洛因要匯120元，伊有講價
        ，後來說一塊最少匯110萬元給上手，因伊對毒品是外
        行，就跟被告丁○○講，被告丁○○就拿壓磨機、測量
        純度機器等機具至被告甲○○汐止租屋處分別秤重後進
        行壓製，共壓製成43塊，每包重量大約以世界公認的9
        兩重，壓製好後過1、2日發現有1包不知如何不見，僅
        剩42塊，伊即與被告丁○○平均分配，各分21塊，被告
        丁○○即將該21塊拿走，伊並將共犯袁明洸、阿慶所告
        知之人頭帳戶抄予被告丁○○，讓被告丁○○自行負責
        匯款予上游的毒販，會找被告丁○○，也是因伊對毒品
        不內行，沒有門路，共犯袁明洸、阿慶均表示可以找被
        告丁○○處理，被告丁○○將21包毒品海洛因磚取走後
        並未告知如何處理，亦未再出售金錢給伊，伊並沒有委
        託被告丁○○匯款，伊原本沒有脫手管道，但因伊貪心
        向從中賺錢，所以分一半給被告丁○○，自己留一半，
        事後才經過朋友介紹說被告林品宏可以處理，伊才賣6
        塊給被告林品宏。警方所查獲被告丁○○名義的匯款單
        3張雖是在伊汐止租屋處查獲，但被告丁○○有該租屋
        處鑰匙，有時會至該租屋處睡覺，有一房間有被告丁○
        ○的衣物，警方在該房間內查獲，被告丁○○並未將匯
        款單交給伊，另伊有將分的21塊海洛因磚賣6塊給被告
        林品宏，在偵查中曾經說被告丁○○分得27塊毒品海洛
        因磚，是想為被告林品宏脫罪才如此講，另於96年1月
        23日監聽譯文有與被告丁○○談到海洛因43塊變成42塊
        ，時間上並沒有關係，因為少1塊海洛因磚，該部分仍
        要伊匯款給上手，因被告丁○○有該租屋處鑰匙，伊懷
        疑被告丁○○，所以一直在詢問被告丁○○是否為其拿
        走的，另外，伊沒有買什麼車子要被告丁○○幫忙匯款
        ，這段期間與被告丁○○間通電話均是在講毒品海洛因
        、要匯款給上手缺款而向被告丁○○借40萬元、告知「
        阿慶」所給人頭帳戶等事宜，與被告丁○○間並無其他
        生意上或金錢上之往來，伊與被告丁○○間並無任何恩
        怨等語（分別見警卷第3頁至第17頁、第26頁至第34 頁
        詢問筆錄、附於96年度偵字第3068號偵查卷第174頁至
        第183頁、第402頁至第406頁訊問筆錄、第213頁至第22
        3頁詢問筆錄；附於96年度偵緝字第1644號偵查卷第25
        頁至第30頁、第38頁至第39頁、第145頁至第150頁、第
        169頁至第172頁訊問筆錄，本院96年偵聲字第66號刑事
        卷第14頁訊問筆錄、本院96年度偵聲字第73號刑事卷第
        12頁至第13頁訊問筆錄、本院97年3月10日審判筆錄〈
        附於本院96年重訴字第18號案卷內〉、97年5月26日審
        判筆錄〈附於97年度重訴字第4號案卷內〉）。據上，
        衡諸被告甲○○於警詢、檢察官偵查中及本院審理中或
        以被告身分或多次擔任證人接受訊問，明確陳述有關為
        何得悉販賣毒品海洛因之管道，及因個人拖車遭竊致生
        活困頓，遂與共犯袁明洸聯繫後得悉犯袋毒品海洛因之
        管道，並因而心生歹念而與共犯袁明洸、「阿慶」等人
        合作販賣毒品海洛因，並因被告甲○○並未施用毒品而
        無出售毒品海洛因之途，因此如何與被告丁○○、林品
        宏2人聯繫後談妥後共同從事販賣毒品海洛因之時間、
        地點、價格、過程與細節，甚至退貨等內容均詳細、明
        確交代，亦互核相符，且其於偵查及本院審理之證訴，
        係具結後所為，如有虛偽不實，即須受偽證罪之處罰，
        而證人甲○○於證述多次經訊問是否誣陷、冤枉被告林
        品宏，被告甲○○則堅定表示：與被告林品宏間並無何
        恩怨，不會誣陷被告林品宏，有就是有、沒有就是沒有
        等語，且被告甲○○無法預測何時為警查獲，在警方查
        獲後，立即得以設計、編篡內容不實販賣毒品予被告林
        品宏之相關聯繫、買賣過程、價金與內容之情形，被告
        甲○○前開所述內容，除為個人自白外，亦堪認被告丁
        ○○、林品宏確有與被告甲○○一同販賣毒品海海洛因
        之犯行甚明。雖證人甲○○於檢察官偵查中及本院於96
        年10月23日審理中曾一度對於檢察官訊問有關毒品海洛
        因賣予何人之問題保持沈默而未回答，或改陳並未將毒
        品海洛因賣給被告林品宏，叫被告林品宏匯款是因之前
        曾與被告林品宏合夥砂石生意，是被告林品宏欠被告甲
        ○○的錢，因此向被告林品宏索討還款等語，及於本院
        審理中結證稱：被告林品宏欠伊將近1千多萬元，因投
        資被告林品宏砂石場，從93年底時積欠到現在，被告林
        品宏有說要還伊1次還1百萬元、1次還2百萬元、1次還3
        百萬元，總共還6百萬元，跟毒品沒有關係，在警、偵
        訊中伊說沒有賣毒品警察不相信，警察要伊想辦法，不
        然要辦伊太太，伊想被告林品宏欠伊很多錢，2人有吵
        架，所以在警局就說有將毒品海洛因賣給被告林品宏，
        所講內容是警察叫伊自己編，到檢察官那邊時就照著警
        局所講內容講，伊現在想想不想不想多害1個人等語，
        而被告甲○○已於檢察官偵查中及本院審理中復訊時則
        明確陳述所述內容先後不一原因是因受被告林品宏之託
        ，被告林品宏要求伊幫伊講話說沒有賣毒品給被告林品
        宏，幫其脫罪，所以於10月間於檢察官偵查中及法院審
        判中作證說沒有賣毒品海洛因給被告林品宏，這是為被
        告林品宏脫罪之詞，確實有將毒品海洛因賣給被告林品
        宏等情甚詳，（見附於96年偵緝字第1644號偵查卷第14
        5頁訊問筆錄，及本院97年3月10日審判筆錄），即被告
        甲○○雖於檢察官偵查中對於有關是否賣毒品給林品宏
        等問題未予回答，及於本院審理時，就有關是否販賣毒
        品給林品宏等問題則改陳沒有，及稱因被告林品宏欠其
        1千多萬元，被告林品宏所匯款項3百萬元，及請其太太
        交付3百萬元現金，僅清償6百萬元等語，是被告甲○○
        事後為迴護被告林品宏之詞，而為不實之陳述，反觀被
        告林品宏及選任辯護人所辯稱內容為被告林品宏並未欠
        被告甲○○錢，而是被告甲○○向其借款，共借6百萬
        元，所匯入羅心筠、黃銘燕等人帳戶款項，均是要借款
        給被告甲○○之款項等語，明顯與被告甲○○所述因於
        93年投資被告林品宏砂石場1千多萬元，被告林品宏所
        匯款項為清償該債務而匯款等語，明顯不同，究竟是被
        告甲○○向被告林品宏借款6百萬元，或是被告林品宏
        欠被告甲○○1千餘萬元，而被告林品宏為還款而匯款
        及交付3百萬現金！2人所述明顯不符，而被告林品宏對
        於被告甲○○於96年10月23日所證述內容表示無意見，
        並認被告甲○○所證述內容實在，但又與被告林品宏所
        辯內容不符，實在矛盾，益徵被告甲○○確因受被告林
        品宏之請託為其脫免販賣毒品海洛因之重罪而為不實之
        證述，故被告甲○○上開證述內容，並不足採信，固不
        足為有利於被告林品宏之認定。
    ４、復查新竹第三信用合作社帳號000000-0號帳戶為證人朱
        崧銘所申辦，並因與友人黃賢政共同投資中國大陸進口
        廢五金，而將該帳戶交予友人黃賢政以便公司營業匯款
        使用；而第一商業銀行東港分行帳號00000000000號帳
        戶為證人郭再添所申辦，並因從事買賣茶葉而申辦上開
        帳戶使用；玉山銀行東港分行帳戶000000000000號帳戶
        為傅國誌所申辦，並交付予老闆郭再添從事茶葉買賣匯
        款使用；淡水第一信用合作社金山分社帳號：00000000
        0000 0號帳戶為簡志華申辦使用，但於96年間借予友人
        羅嘉祥使用；淡水第一信用合作社金山分社帳戶：0000
        0000 00000號、戶名：羅心筠，係由其父親羅嘉祥申辦
        並借予友人張智杰使用及借用證人簡志華之前開帳戶亦
        借予友人張智杰使用；帳號臺灣新光商業銀行水湳分行
        帳號00000000000005號為羅惠玲申辦使用，因從事投資
        有關大陸地區廢五金進口事宜，而將上開帳戶帳號借予
        親友林耀祥匯款使用；永豐商業銀行高雄分行帳號：00
        000000000000號帳戶為證人鄧正明所申辦，將所申辦帳
        戶交予哥哥鄧正文從事旅遊業收款、轉帳使用；嘉義縣
        溪口鄉農會帳號：00000000000000號帳戶為證人徐福廷
        所申辦，因投資「廣龍汽車修配廠」，而將該帳戶帳號
        資料交予該公司做為客戶、廠商買賣汽車零件等項目所
        匯款項；永豐商業銀行華江分行帳號00000000000000號
        帳戶為證人徐明燈所開立，因經由兄長徐明朝介紹認識
        袁明洸，而將該帳戶資料借予袁明洸作為經營公司支付
        貨款及員工薪資使用等情，業據證人即上開帳戶申辦之
        朱崧銘、郭再添、傅國誌、簡志華、羅嘉祥、羅惠玲、
        鄧正明、徐福廷、徐明燈等人於警詢中陳述甚詳。而被
        告甲○○於分別由其自行或委請不知情之證人即被告甲
        ○○之妻王李素珍、女兒王心怡，被告丁○○由其個人
        進行匯款，及被告林品宏委託證人即妻子黃千祐等人於
        下列時間將款項匯入共犯袁明洸、「阿慶」2人所指定
        之人頭帳戶內，用以支付毒品海洛因之款項，即證人王
        李素珍於95年10月24日分3次均匯款80萬元（合計240萬
        元）至證人徐福廷前述帳戶內；同年月25日證人王李素
        珍復分5次匯款70萬元6次、80萬元1次至證人徐福廷前
        開帳戶內（合計500萬元）、於同年月26日證人王李素
        珍復匯款70萬元4次、60萬元、20萬元各1次均匯入徐福
        廷上開帳戶內（合計金額360萬元）、被告丁○○於95
        年11月16日先後匯款50萬元、60萬元至徐福廷前開帳戶
        內，於95年11月17日證人王李素珍分2次均匯款80萬元
        （合計160萬元）至徐福廷上述帳戶內，證人王李素珍
        於95年11月21日另匯款60萬元至鄧正明上開帳戶內，於
        同年月27日匯款30萬元至鄧正明前述帳戶內，證人即被
        告甲○○之女兒王心怡與證人王李素珍分別於95年11月
        27日匯款50萬元至朱崧銘上開帳戶內，及於同日匯款70
        萬元至朱崧銘上開帳戶、被告丁○○於95年12月11日匯
        款100萬元、同年月15日匯款100萬元均匯入羅心筠之前
        開帳戶內、於95年12月4日證人王李素珍匯款80萬元至
        徐福廷上開帳戶內，證人王李素珍於95年12月18日匯款
        80萬元至羅心筠前開帳戶內、證人李好於95年12月18日
        匯款30萬元至羅心筠前開帳戶內，被告丁○○於95年1
        2月22日再匯款170萬元至羅心筠前述帳戶內，被告丁○
        ○分別於95年12月25日匯款100萬元至鄧正明上開帳戶
        內，被告丁○○復於同年月29日匯款1百萬元至朱崧銘
        上開帳戶內，同日又再電匯70萬元至朱崧銘上開帳戶內
        ，及該日並匯款10萬元至徐福廷上述帳戶內；證人王李
        素珍於96年1月2日先後匯款70萬元、30萬元至羅心筠前
        述帳戶內，被告丁○○於96年1月2日匯款100萬元至羅
        心筠前述帳戶內、於同年月5日匯款20萬元至徐福廷上
        述帳戶內；於96年1月8日證人王李素珍分2筆各80萬元
        、70萬元匯入徐名登上開帳戶內、於96年1月12日被告
        丁○○分2次各匯款110萬元、70萬元均匯入徐明燈上開
        帳戶內、於96年1月15日證人王李素珍匯款50萬元、同
        年月16日匯款60萬元及以證人李好名義匯款240萬元均
        匯入徐福廷前開帳戶內；證人黃千祐於96年1月19日匯
        款1百萬元至羅心筠上述帳戶內、被告甲○○於96年1月
        31日匯款80萬元至簡志華上開帳戶內、同日王李素珍先
        後各匯款80萬元4次、50萬元2次（即共420萬元）至簡
        志華前開帳戶內、96年2月1日證人王李素珍先後匯款30
        萬元、80萬元、證人王心怡匯款80萬元2次至簡志華上
        開帳戶內，證人王李素珍、王心怡均於96年2月2日分別
        匯款360萬元、60萬元至郭再添上開帳戶內；於同日由
        證人王李素珍匯款80萬元至傅國誌前開帳戶內；證人王
        李素珍於96年2月6日分別匯款30萬元及90萬元至羅惠玲
        上述帳戶內等情，亦有證人王李素珍、王心怡、黃千祐
        等人於警詢及檢察官偵查中證述甚詳，即證人黃千祐於
        警詢中陳述：被告林品宏有叫伊匯款一次是匯100萬元
        現金至羅心筠之淡水第一信用合作社金山分社帳戶內，
        另一次是96年1月23日匯200萬元至黃銘燕之帳戶內，被
        告林品宏並未告知匯款用途，被告林品宏之前從事砂石
        業，已1年多沒有固定工作，最近聽說在大陸與朋友從
        事酒類販售的生意，被告林品宏到大陸前有交代如果「
        海哥」（即被告甲○○）有到家裡，要拿一包東西給被
        告甲○○，之後被告林品宏至大陸，被告甲○○有到家
        裡，伊將該包物品交給被告甲○○，但伊不清楚該包是
        何物品，但直覺是錢等語（見96年度偵字第3068號偵查
        卷第189頁至第193頁訊問筆錄），及有新竹第三信用合
        作社於96年3月6日以（96）新三合總字第310046號函所
        附朱崧銘開設帳戶資料及交易明細、第一商業銀行東港
        分行於96年3月13日以（96）一東港字第0034號函所附
        郭再添申辦帳戶開戶資料及存提款明細紀錄、玉山銀行
        東港分行於96年3月5日以玉山東港字第07 030501號函
        所附傅國誌存款戶約定書、交易往來明細資料、淡水第
        一信用合作社於96年3月13日以淡一信剛字第960781-1
        號函所附簡志華、羅心筠開戶資料、活期性存款歷史交
        易明細表、新光商業銀行水湳分行於96年3月13日以新
        光銀水湳字第960038號函所附客戶資料查詢—基本資料
        、存款帳戶存提交易明細查詢；永豐商業銀行高雄分行
        於96年3月16日以永豐銀高雄分行（096）字第00007號
        函所附開戶資料、往來明細；溪口鄉農會於96年3月6日
        以溪信字第0960000503號函所附徐福廷開戶資料及存提
        款明細；永豐商業銀行華江分行於96年3月16日以永豐
        銀華江分行（096）00004號函所附徐明燈開戶資料、存
        提款明細紀錄等資料均附卷可憑。據上開資料，被告甲
        ○○自行匯款，或委請不知情之證人王李素珍、王心怡
        等人進行匯款，及被告丁○○自行匯款至共犯袁明洸、
        「阿慶」2人所指定人頭帳戶，其中被告甲○○委託不
        知情之王李素珍、王心怡進行匯款，及證人王李素珍以
        母親李好帳戶進行匯款金額共達3,650萬元，而被告丁
        ○○匯款至上開帳戶內款項共計達1,060萬元；另被告
        林品宏託不知情之證人黃千祐匯款至上開羅心筠、黃銘
        燕等人頭帳戶金額為3百萬元甚明。而被告丁○○雖辯
        稱匯款部分是依被告甲○○之委託所匯云云，但被告甲
        ○○在何時、何因、何地委託被告丁○○匯款，被告丁
        ○○於檢察官偵查中先稱：被告甲○○於95年12月11日
        拿100萬元現金給伊請伊用伊名義幫忙匯款，說是要買
        貨車，伊沒有常與被告甲○○在一起等語，復改陳稱：
        「‧‧‧（問：甲○○叫你匯多少錢？會到哪裡去？）
        80 幾萬，或100多萬元，我匯過1次，他說要買拖車用
        的」等語；於97年1月30日經承辦檢察官提示被告丁○
        ○於95年12月間起至96年11月12日均有匯款紀錄，再次
        詢問被告丁○○，被告丁○○則陳：都是被告甲○○叫
        伊匯款說買拖車用，但不記得購買幾次等語，於本院審
        判程序時再改陳：「‧‧‧（問：幫甲○○匯過幾次錢
        ？）好幾次，記不清楚。（問：甲○○什麼原因要請你
        去匯錢？）應該都是談車子的問題，他看我有沒有空幫
        他去匯錢，我在五堵離郵局很近，甲○○都到五堵橋下
        的修車廠找我，請我幫他匯錢，甲○○都拿現金給我。
        （問：警方扣得匯款單上是你的名義，就是幫甲○○匯
        款？）是。（問：你幫甲○○匯了9百多萬元，甲○○
        是買什麼車子？）我不知道，有的車子弄起來要4百多
        萬元。‧‧‧」等語（見96年度偵緝字第1644號偵查卷
        第16 頁、第170頁至第171頁訊問筆錄、本院97年5月26
        日審判筆錄）。即被告丁○○究竟匯款幾次及匯款金額
        ，於檢察官訊問時均一再陳稱1次，金額為80萬元或100
        萬元，但經提示上開人頭帳戶存提款往來資料，被告丁
        ○○才坦承匯款數次，金額部分，金額部分則記不清楚
        等語，另有關匯款目的，被告丁○○則先稱是被告甲○
        ○購買貨車而託其匯款，復改陳為購買拖車而委其匯款
        等語，究竟購買何種車輛，被告丁○○所述亦先後不符
        ，是被告丁○○所辯此部分，因有前述先後不一情形，
        已有可疑；復觀上開帳戶往來明細資料所呈，被告丁○
        ○名義進行匯款次數高達11筆匯款紀錄，且早於95年11
        月間被告丁○○即有匯款至證人徐福廷所申辦上開帳戶
        內，並非自95年12月間才受被告甲○○之委託開始匯款
        ，且各次匯款金額少則10萬元、20萬元，多則100萬元
        、110 萬元及170萬元等金額，是被告丁○○陳稱與被
        告甲○○間不熟，不常往來，竟多次受被告甲○○之信
        賴而數次交付高達上百萬元現金予被告丁○○，再由被
        告丁○○攜帶現金進行匯款？且於95年11月16日分2次
        各匯款50萬元及60萬元，及於96年1月12日亦分2次各匯
        款110 萬元、70萬元，如為被告甲○○委託，被告甲○
        ○何須於同一日分2次進行委託？又如為一次委託，被
        告丁○○何需於同一日分成2筆款項進行匯款？是被告
        丁○○此部分有關匯入上開帳戶內款項均是被告甲○○
        所委託匯款云云，不僅有先後不符，且所辯內容亦與事
        證資料不符，顯為推諉卸責之詞，而不足採信。另被告
        林品宏為何委請證人黃千祐先後於96年1月19日匯款1百
        萬元入羅心筠之上述帳戶，及於96年1月23日匯款2百萬
        元至黃銘燕申辦之寶華銀行臺中分行帳戶內乙節，被告
        林品宏所述原因亦先後不一，即被告林品宏於第1次警
        詢中陳稱：是因被告林品宏有在大陸投資代理酒類而需
        匯款等語，之後經提示被告甲○○相片詢問是否認識被
        告甲○○後，被告林品宏則改稱匯款原因是因被告甲○
        ○向被告林品宏借款而匯款等語，再經進一步訊問被告
        林品宏與被告甲○○間之借款金額等語，被告林品宏於
        警詢中先陳述被告甲○○迄今尚欠被告林品宏170萬元
        或180萬元，被告甲○○前後共借2百多萬元，曾叫一名
        男子拿現金40萬元至其家住處附近交還云云，於檢察官
        偵查中則稱被告甲○○向其借款2、3次，於檢察官聲請
        延長羈押時再改陳：被告甲○○向其借款共6百萬元，
        曾還款1百萬元等語；於檢察官偵查中又改稱：被告甲
        ○○前後向其借款6百萬元，第1次借1百萬元很快就還
        ，2次借2百萬元，第3次被告林品宏人在大陸，被告林
        品宏要求被告甲○○還2百萬元，叫被告林品宏至伊家
        向其太太取3百萬元再湊成4百萬元後匯給被告林品宏，
        但被告甲○○並未匯款等語，移審於本院訊問時，被告
        林品宏再度改稱：被告甲○○向其借款2百萬元，借款
        時間已不記得，被告甲○○向其借款2次，第1次是借1
        百萬元，很快就還伊，是被告王清還拿現金到伊家還給
        伊，第2次是借2百萬元，尚未清償等語，於檢察官偵查
        中則陳稱：匯款回條資料室被告甲○○向伊借錢叫伊匯
        錢過去給甲○○的，共匯2百萬元，與被告甲○○間是
        朋友，這幾個月才在一起談養魚的事情，被告甲○○有
        養魚功夫，伊想跟被告甲○○一起做，養魚需要資本，
        伊事先準備起來，朋友先借用沒有關係，伊有講改天要
        用時要回給伊，這2百萬元款項是甲○○向伊借款，本
        來準備起來是要投資酒類的資金等語；至本院審理時則
        稱：95 年9、10月被告甲○○向伊借1百萬元，伊匯至
        被告甲○○所給帳戶內，過2、3日被告甲○○拿現金回
        給伊，過幾天又說要借2百萬元，伊有借是匯到黃銘燕
        帳戶，該筆款項被告甲○○還沒有還，96年2月底被告
        甲○○又向伊開口借3百萬元，伊叫被告甲○○去伊家
        向伊太太拿3百萬元現金給被告甲○○，這3百萬元借款
        被告甲○○尚未清償等語（見附於96年度偵字第3068號
        偵查卷第27頁至第30頁詢問筆錄、第163頁至第164頁、
        第373頁至第375頁訊問筆錄、本院第36頁至第40頁訊問
        筆錄，及本院96年重訴字第18號第3宗97年4月24日審判
        筆錄）。據上，被告林品宏為何委請證人黃千祐匯款
        200萬元至證人黃銘燕所開設帳戶內，被告林品宏先稱
        是自己為投資代理酒類而匯款，復改稱是被告甲○○的
        借款；而與被告甲○○之間有何交情，於警詢中先稱伊
        工作與被告甲○○作養殖蝦子間之工作完全沒有交集等
        語，於檢察官偵查中則又改稱被告甲○○從事養殖魚類
        工作，要與被告甲○○一同做養殖魚、蝦等工作，而有
        關被告甲○○借款部分，究竟借款金額多少，借款次數
        、有無還款過等情，先稱借款2百萬，尚欠170萬或180
        萬，曾有一名男子拿40萬元至伊住處附近交還給伊，復
        改陳被告甲○○向其借款共6百萬元，第1次借1百萬元
        很快就還，第2次借2百萬元，第3次伊人在大陸需要資
        金，要求被告甲○○還2百萬元，並要被告甲○○至伊
        家向太太拿3百萬元，湊成4百萬元匯入被告甲○○弟弟
        帳戶內，再由被告甲○○弟弟派人交給伊，但被告甲○
        ○沒有匯款云云，是被告林品宏委請證人黃千祐於96年
        1月19日匯款1百萬元至羅心筠帳戶、於同年月23日匯款
        2百萬元入黃銘燕帳戶是何目的，究竟是支付投資酒類
        款項，或是被告甲○○之借款，而有關被告甲○○之借
        款，究竟是2百萬元，或是6百萬元，被告甲○○所借款
        項究竟已清償多少，是清償40萬元或是1百萬元，為被
        告甲○○親自持現金交付，或請不知名男子至被告林品
        宏住處檳榔攤附近交付，或為被告林品宏對於被告甲○
        ○所陳述曾於93年間投資被告林品宏砂石場，被告林品
        宏欠被告甲○○約1千餘萬元，被告甲○○有向被告林
        品宏索討該筆債務，被告林品宏才匯款上開款項及交付
        3百萬元予被告甲○○等情無意見，並主張為真實，則
        證人黃千祐所匯1百萬元及2百萬元部分，究竟是誰欠誰
        的錢、還款或是借款？由被告林品宏之妻所交付予被告
        甲○○之3百萬元究竟是被告林品宏要請被告甲○○取
        得該3百萬元再將所欠款項湊成4百萬元（或5百萬元）
        匯予被告林品宏以為支付投資款，或單純僅為被告甲○
        ○之借款？被告林品宏先後所述不一，矛盾，對於被告
        甲○○所述與其辯解內容不符之陳述又為無意見確為真
        實之表示，顯有疑義。再關被告林品宏上述內容，就被
        告林品宏所述被告甲○○借款金額高達6百萬元，但借
        款過程無其他證人、亦未簽立借據、本票以為擔保或證
        明，甚至未約定還款時間，所匯帳戶亦非被告甲○○所
        申辦帳戶，而是被告林品宏不認識之人之帳戶，則被告
        林品宏所陳述借款過程已與一般社會常情不符，且如被
        告甲○○未償還欠款時，被告林品宏以何證據資料作為
        索討債務之依據？又被告林品稱其在大陸進行酒類代理
        之投資需要資金使用，而其家中已有現金3百萬元，即
        直接委請妻子黃千祐匯款即可，竟然被告甲○○缺款而
        向被告林品宏借款3百萬元時，被告林品宏竟要妻子黃
        千祐將該3百萬元現金交予被告甲○○，並要求被告甲
        ○○湊成4百萬元（或5百萬元）匯入被告甲○○弟弟帳
        戶內，再由被告甲○○弟弟轉交給被告林品宏？是被告
        林品宏人在大陸談投資生意，正缺款而等待現金，最簡
        單直接請妻子黃千祐匯款予被告林品宏使用即可，竟捨
        此不為，見被告甲○○缺款使用而再度開口向被告林品
        宏借款卻將該現金交予被告甲○○，由被告甲○○進行
        匯款，顯與常情不符，且匯款帳戶為被告甲○○弟弟帳
        戶？顯見被告林品宏根本沒有可使用之帳戶，是從被告
        林品宏先後所述反反覆覆，前後不一，明顯為臨訟飾卸
        之詞，說一個謊話經發現有破綻、漏洞與不合常理之處
        又再編篡不實內容圓謊，才會有前開如此說詞反覆不一
        及不合常情之情形；是被告林品宏此部分所辯顯然是畏
        罪卸責之詞，毫無足取。
    ５、又被告林品宏辯稱因被告甲○○有其之間有債務糾紛曾
        經吵架，被告甲○○因而等語部分，然觀被告林品宏與
        被告甲○○間究竟有如何債務、恩怨糾紛，被告林品宏
        於警詢中陳稱：伊與被告甲○○2人間工作並無交集，
        被告甲○○向伊表示在養殖蝦子，2人有金錢糾紛，被
        告甲○○現仍欠伊170萬、180萬元等語；於檢察官聲請
        羈押時於本院訊問時陳稱：就是伊向被告甲○○討2百
        萬元借款之事，可能就因此翻臉等語；於檢察官偵查中
        則另陳被告甲○○都亂說，被告甲○○後來向伊借錢沒
        有還錢，被抓到就故意說海洛因在伊那裡等語；復改稱
        ：之前曾跟被告甲○○合夥，伊做砂石，被告甲○○有
        投資2千萬，但不到1年，縣府不同意我們開採來養雞鴨
        ，後來漸漸沒聯絡，到了最近這1、2年都沒聯絡，後來
        連絡上，被告甲○○就開口向伊借錢，前後共借了6百
        萬，第1次借1百萬元很快就還，第2次借2百萬元，第3
        次伊人在大陸處理代理酒理事務，年底要結帳，伊要求
        被告甲○○將2百萬元還伊，被告甲○○說不夠，伊叫
        被告甲○○去伊大樹家跟伊老婆拿3百萬湊成4百萬元匯
        給伊，但被告甲○○並沒有匯款給伊，伊於2月3日回臺
        灣後馬上打電話給被告甲○○，詢問被告甲○○為何沒
        有匯款，被告甲○○說2月5日會再到伊家找伊處理，當
        天被告甲○○來伊家就說之前投資的那2千萬還沒拿回
        來，伊就說那些錢也沒有吞，土地還在那裡，並叫被告
        甲○○把5百萬元還伊，但7日伊就被抓了伊會被抓是因
        為被告甲○○說是伊逼他的，要關就一起進來關等語；
        宜審至本院訊問時則陳：伊去大陸代理酒類，96年2月5
        日向被告甲○○索討欠款，伊打電話給被告甲○○，請
        被告甲○○至伊大樹家談借款事情，被告甲○○2月5日
        中午過來，伊跟被告甲○○要錢，被告甲○○說要慢一
        點，是伊口氣比較不好，2人有互罵，被告甲○○說伊
        逼錢逼成這樣等語（見警卷頁詢問筆錄、偵查卷、本院
        96年聲羈字第66號刑事卷第11頁訊問筆錄、附於96年偵
        字第3068號偵查卷第372至第374頁訊問筆錄、本院96年
        重訴字第18號刑事卷第38頁訊問筆錄）。是被告林品宏
        與被告甲○○間是否有金錢借款關係，被告林品宏所述
        先後不一，顯有疑義，均如前述，而被告林品宏與被告
        甲○○間有何恩怨或糾紛，被告林品宏先稱是向被告甲
        ○○索討2百萬元借款之事而有恩怨等語，復改稱被告
        借款尚欠5百萬元，是討這5百萬元，而與被告甲○○起
        口角等語；又另陳稱所2人間曾於93年間，合夥經營砂
        石場，被告甲○○有投資2千萬元，於96年2月5日2人爭
        執時，被告甲○○即表示該投資2千萬元沒有拿回來等
        語，被告林品宏與甲○○間之金錢糾紛或恩怨，究竟是
        索討2百萬元之借款，或是索討5百萬元借款，抑或是在
        93年前投資砂石場2千餘萬元之糾紛，被告林品宏陳述
        內容亦有上開迥異情形，亦難憑信。另被告林品宏辯稱
        被告甲○○挾怨報復，在看守所中有許多人均知悉聽聞
        該事云云，並聲請傳喚證人編號30 3之胡駕宇及編號
        2459號之人均有聽聞被告甲○○如此陳述部分，首須斟
        酌被告甲○○涉犯上開販賣毒品海洛因之重罪，在看守
        所中每逢有同所之人便談論涉案案情，並進一步表明因
        同案被告林品宏有欠款項而要設詞構陷被告林品宏！實
        有違與常情、常理，且據證人胡駕宇到庭證述：曾羈押
        在看守所羈押禁見時有同房數10分鐘，有詢問被告甲○
        ○案情，被告甲○○表示同案的在前面，同案欠其5百
        萬元沒有還，所以就要咬，後來有次運動聊天中，大家
        都說是冤枉的，被告林品宏說同案叫甲○○，伊聽後即
        說被告甲○○有說你（即被告林品宏）欠他（即被告甲
        ○○）錢，被告林品宏就說對，想不到案子就搞成這樣
        ，伊並沒有詢問2人間金錢糾紛事宜，被告林品宏也沒
        有講究竟欠被告甲○○多少錢，被告甲○○並沒有說要
        陷害被告林品宏，伊的看法是被告甲○○要把被告林品
        宏拖下水的意思等語，另證人詹順源亦到庭陳稱：伊於
        96年1、2月份實在臺南看守所孝二舍禁見房，被告甲○
        ○是新收人犯，伊與被告甲○○有聊天，有聊到案情，
        被告甲○○說有被搜到14塊半海洛因，是放在一名女友
        家，並說他沒有在賣，是1個少年仔在賣，那少年沒有
        被抓到，有1位同案林品宏被抓到，伊問林品宏怎樣，
        被告甲○○說做砂石場欠錢1千萬，故意要咬被告林品
        宏，但被告甲○○沒有說陷害2字，被告甲○○說被告
        林品宏之前做砂石欠錢不願意還，故意要咬下去，至於
        真意如何請法官判斷等語（見本院97年1月24日、同年3
        月10日審判筆錄）；據上開證人胡駕宇、詹順源等人所
        述，其中證人胡駕宇上開所述欠款金額5百萬元及被告
        林品宏欠被告甲○○款項等內容，顯與被告甲○○所陳
        述過被告林品宏欠款為90萬元，及被告林品宏所稱是被
        告甲○○欠林品宏5百萬元等內容完全不符，及證人詹
        順源所陳述內容亦與被告林品宏前開所稱與被告甲○○
        間之債務糾紛迥異，均有疑義，且證人胡駕宇及詹順源
        2人所稱聽聞被告甲○○要「咬」被告林品宏，而「咬
        」是何意，證人胡駕與亦稱不知道，即「咬」是否即為
        挾怨報復或設詞陷害，還是被告林品宏確實有購買毒品
        海洛因販賣，但因有欠被告甲○○款項，而被告甲○○
        為不利於被告林品宏之陳述，證人2人均表示不知情，
        或為個人主觀意見陳述就「咬」字自行認定，是縱然被
        告甲○○若曾說過要「咬」被告林品宏，是否即為設詞
        陷害之意，仍有疑問。是證人胡駕宇、詹順源2人上開
        證述內容亦不足遽認被告甲○○陳述有關販賣毒品海洛
        因磚6塊予被告林品宏等情為被告甲○○誣陷被告林品
        宏之認定。另有關於本院法警提有關在押人犯及羈押禁
        見人犯之過程，及對於同案被告部分，如有禁見，則會
        做區隔，且如見有人犯交談時則會制止，制止不聽時，
        會將相關情形報告庭長、審判長等情，亦有證人即法警
        繆叔秦、謝光淵、蘇盟田、柯長安等人到庭證述甚詳（
        見本院97年4月24日審判筆錄），惟被告甲○○於檢察
        官偵查中及本院審判中分別陳述：受被告林品宏拜託，
        在檢察官偵查中就受被告林品宏拜託幫忙脫罪，並不僅
        是在法院審理時才拜託等語（同前開期日筆錄），是上
        開證人繆叔秦、謝光淵、蘇盟田、柯長安等人證述部分
        ，尚不足為有利於被告林品宏之認定。
    ６、觀諸員警監聽被告甲○○（使用門號：0000000000號、
        0000000000號、0000000000號、0000000000號、000000
        0000號、0000000000號、0000000000號、0000000000號
        、000000000000000號、000000000000000號）、丁○○
        （使用門號：0000000000號）及林品宏（使用門號：00
        00000000號）等人所使用之行動電話相互聯絡之監聽譯
        文，其中被告甲○○與被告丁○○相互聯繫，於96年1
        月1日晚間11時15分，被告丁○○聯繫被告甲○○：被
        告潘：「你有打給我喔」、被告王：「對啊，你明天有
        沒有問題」、被告潘：「應該是沒有問題，晚一點他籌
        多少會打給我」、被告王：「說要250（萬），我這邊
        差40」、被告潘：「要多少」、被告王：「250，我這
        邊籌一籌才110而已，我叫臺中這邊的幫忙籌，不然要
        怎麼辦」、被告潘：「我這邊籌多少我等一下打給你」
        、被告王：「好啦」；於96年1月2日7時36分，被告丁
        ○○聯繫被告甲○○：被告王：「喂，用的怎樣」、被
        告潘：「你那邊多少」、被告王：「還是不夠，沒關係
        啦，不然要怎樣」、被告潘：看你缺多少我再去擠」、
        被告王：「不用啦，你那邊能處理100（萬）就好了」
        、被告潘：「這樣我聽的懂」、被告王：「12點有辦法
        吧」、被告潘「應該沒問題」、被告王：「你弄一弄就
        直接匯過去就好了，我這邊用好也是匯過去就好了」、
        被告潘：「好啦」；於同日下午1時47分，被告丁○○
        聯繫被告甲○○：被告潘：「羅仔喔」、被告王：「羅
        鑫金（匯款戶名）」、被告潘：「好」；於同日下午2
        時42分許，被告丁○○聯繫被告甲○○：被告潘：「好
        了」、被告王：「現在人家領得到嗎」、被告潘：「沒
        啦，剛剛就好了啦」、被告王：「好啦」；於是日晚間
        7時19分，被告甲○○聯繫被告林品宏：被告王：「你
        在哪裡」、被告潘：「我剛要去『貓仔』那裡」、被告
        王：「嘉義得少年說要拿一個回去」、被告潘：「好，
        我知道」；於96年1月23日晚間8時49分許，被告潘期銘
        聯繫被告王清：被告王：「喂」、被告潘：「你會不會
        回來」、被告王：「我要去花蓮，你整天電話都不接你
        是在做什麼」、被告潘：「我下去下港剛上來而以」、
        被告王：「昨天你又拿一個下去喔」、被告潘：「沒有
        ，確定沒有。」、被告王：「不然43個，怎麼剩下42個
        」、被告潘：「算算看一定不會錯的，我沒有拿」、被
        告王：「你那個搞得怎樣啦」、被告潘：「有回電話來
        了，有拿到我會打給你」、被告王：「我被逼的要死你
        電話也不開」、被告潘：「電話我都掉在家裡啦」、被
        告王：「那2個的你沒用你不要弄丟了呢」、被告潘：
        「沒有，到現在都還在你不用煩惱，先拿到錢我才會‧
        ‧‧」、被告王：「兄弟講白的，我們沒辦法賺那麼多
        來補」、被告潘：「我聽的懂，我不會做傻事情」、被
        告王：「我這陣子是搞得沒錢補，我沒騙你喔」‧‧‧
        ；另被告甲○○與被告林品宏間之相互聯繫，即於95年
        12月31日晚間8時22分許，被告甲○○聯繫被告林品宏
        ：被告王：「春仔，說來不及還要2、3天才來不及」、
        被告林：「啊，來不及喔，人家都下來這裡了呢」、被
        告王：「說還要2、3天才來不及，我在這裡等一整天了
        」、被告林：「人家都下來這裡了，這下我暈了」、被
        告王：「你跟他們講一下不好意思啦」、被告林：「這
        下子，我實在是—」、被告王：「你跟他們講一下，還
        是要拿別的」、被告林：「這—」、被告王：「你跟他
        商量一下，好的話再用」、被告林：「好啦」；於96年
        1月7日晚間8時16分，被告甲○○聯繫被告林品宏；被
        告王：「那天我跟你講的少年仔要的東西有沒有」、被
        告林：「還沒啦，下來再講啦」、被告王：「好啦」；
        96年1月10日晚間8時44分許，被告甲○○聯繫被告林品
        宏：‧‧‧被告王：「有啦，那一天我們要用的那個用
        礦泉水就會噗噗跳了」。被告林：「會嗎」。被告王：
        「會啦，我剛剛叫少年仔用而已，我跟你講沒問題你就
        在害怕，你用用看啦」。被告林：「好啦。」；於96年
        1 月13日晚間9時59分，被告甲○○聯繫被告林品宏，
        被告王：「喂，大哥，怎樣。」、被告林：「你到了不
        就要跟我講一下，不然我很擔心呢。」、被告王：「不
        會啦」、被告林：「好啦，看怎樣，我去處理你的工作
        。」、被告王：「好啦」、於96年1月15日上午11時53
        分許，被告甲○○聯繫被告林品宏：被告王：「我們要
        到了，工作你就要幫忙處理好呢。」、被告林：「我打
        電話都沒接呢」、被告王：「拜託，快一點」、被告林
        ：「好啦」；於96年1月16日12時44分許，被告甲○○
        聯繫被告林品宏：被告王：「大哥，你那邊有多少？」
        、被告林：我剛剛把他叫起來而已，看怎樣啦」、被告
        王：「對啦，不然差個2百萬，我有匯6百萬過去了，我
        說要會8百萬過去」、被告林：「我看怎樣，我跟他聯
        絡看看」、被告王：「2點前來得及再拜託你」、被告
        林：「好啦」；於96年1月18日12時55分，被告甲○○
        聯繫被告林品宏：被告王：「昨天講的怎樣」、被告林
        ：「有啦，我昨天有出去了，他會打電話跟我講」、被
        告王：「這樣子喔，今天我有完成10幾間『厝』了」、
        被告林：「喔」、被告王：「幫忙看看啦」、被告林：
        「好啦」；於96年1月22日晚間10時47分，被告甲○○
        聯繫被告林品宏：被告王：「回到家了沒，拿個筆」、
        被告林：「來，老大你怎麼都不下來」、被告王：「沒
        有啦，我明天才會下去，明天我要匯400萬，還要跑很
        多地方」、被告林：「我就不喜歡這樣」、被告王：「
        麻煩一下，寶華銀行臺中分行，黃銘燕，銘謝惠顧的銘
        、燕子的燕、帳號0000000000000」、被告林：重複上
        開內容、被告王：「好」；於96年1月23日12時許，被
        告甲○○聯繫被告林品宏：被告王：「大哥，還在睡喔
        」、被告林：「我要去匯了」、被告王：「2百記得跟
        他匯過去啦，一下跟我講一下」、被告林：「沒有變喔
        」、被告王：「我昨天跟你講的那個帳號啊」、被告林
        ：「好啊」、被告王：「我晚上會下去」、被告林：「
        好啦」；於96年1月29日11時1分：被告甲○○聯繫被告
        林品宏：被告王：「我現在換這支那一支沒有用了」、
        被告林：「喔」、被告王：「工作談的怎樣」、被告林
        ：「下午要跟我談」、被告王：「看怎樣再打給我」、
        被告林：「好」；於96年1月30日被告甲○○聯繫被告
        林品宏：‧‧‧被告王：「有去做生意了沒？」、被告
        林：「說要等2、3天」、被告王：「還要2、3天那麼久
        就來不及了，火燒屁股了，沒跟兄弟幫忙一下」、被告
        林：「再等2、3天讓他們整理整理，他們是說好」、被
        告王：「好的話就快一點不然來不及了」、被告林：「
        我們也不能跟他們勉強」、被告王：「趕一下，好的話
        打給我」、被告林：「好啦」；於96年1月31日12時58
        分，被告甲○○聯繫被告林品宏：被告王：「你的電話
        怎麼都不通」、被告林：「我過來這邊」、被告王：「
        什麼時候會回去」、被告林：「後天」、被告王：「這
        樣禮拜五怎麼來得及」、被告林：「我有叫人家準備了
        啦」、報告王：「這樣我後天中午過後再過去」、被告
        林：「來不及啦」、被告王：「來不及喔」、被告林：
        「對啦，我再打給你啦」、被告王：「好啦」、於同日
        下午1時58分，被告林品宏聯繫被告甲○○：‧‧‧被
        告林：「你說後天怎樣」、被告王：「後天要用到錢」
        、被告林：「有啦，我有叫人家用了」、被告王：「後
        天中午來得及嗎」、被告林：「可以啦」、被告王：「
        這樣中午過後我過去拿」、被告林：「你要過來拿嗎」
        、被告王：「對啦，12點的時候」、被告林「好啦」；
        於96年2月1日晚間9時34分，被告林品宏聯繫被告甲○
        ○：被告王：「你那邊用好會有多少」、被告林：「可
        能，差不多5百（萬）」、被告王：「你跟你那個講，
        我現在過去拿」、被告林：「現在怎麼拿，你也要等銀
        行開」、被告王：「好啦，不然我10點多過去」、被告
        林：「明天我就先用5百萬給你」、被告王：「好啦」
        、被告林：「你要去拿還適用匯的」、被告王：「我過
        去拿」、被告林：「好啦」；而警方監聽被告林品宏所
        持用門號0000000000號行動電話，於96年1月21日監聽
        得持有門號0000000000號行動電話男子聯繫被告林品宏
        ：某男：「阿說那『茶葉』不錯，不然較晚你給我送1
        斤下來好嗎，那『茶葉』啊」、被告林品宏：「好啦」
        。某男：「不錯吃啦」、被告林品宏：「你吃會合嗎」
        、某男：「對啊，阿就差不多，10點再來到位就好，10
        點半、10點半以後也不要緊啦，隨便你啦」、被告林品
        宏：「去你那嗎」、某男：「對啊」、被告林品宏：「
        喔，你怎麼老要用這樣的，啊你怎麼不叫他門來呢」、
        某男：「喔，這樣啊」、被告林品宏：「對啊，算你那
        麼軟了」‧‧‧；於96年1月21日被告林品宏與持用門
        號0000000000號行動電話之某男子聯繫：某男：「喂，
        林董，那個現在有空嗎」、被告林品宏：「有啦，我現
        在就要出去了啊」、某男：「這樣喔，這樣你要來一下
        喔，要現決定喔」、被告林品宏：「啊，盧死了，啊我
        2 哥下來在這坐啊」、某男：「啊現決定一下，我在苓
        雅區這，你到這來，現在決定，這樣，啊錢買上給他，
        這樣」、‧‧‧被告林品宏：「我不知要幹嘛，你先跟
        我見面再說啦，好嗎」、某男：「啊我人、錢在這了，
        你還在見面在說」‧‧‧；於96年1月22日被告林品宏
        與持有門號0000000000號行動電話之某男子聯繫：被告
        林品宏：「喂，對啦，他若說這樣不要緊啦，改天在那
        個給他就好了啊」、某男：「對啊」、被告林品宏：不
        然這就、怎麼、我就，喔，你不會問（遭打斷）」、某
        男：「這喔，我跟你講，這個喔，這個客戶不錯啦」、
        被告林品宏：你就，你就可以問『阿中』（音同）啊，
        那『阿中』就跟我在那用的啊」、某男：「這樣喔」、
        被告林品宏：「對啦，就『阿中』用起來的」、某男：
        「阿就說什麼差差（遭打斷）」、被告林品宏：「嗯，
        怎麼會差（某男打斷）」、某男：「不要緊啦，我明天
        我過來再講好了，那電話也難講」；於同日被告林品宏
        聯繫使用門號0000000000號之被告甲○○：被告林品宏
        ：「老大，你明天，你那『2遍』那啦」、被告甲○○
        ：「嗯」、被告林品宏：「『2遍』那啦，阿你拿幾個
        下來，啊明天順便、順便我拿一些錢給你啦」、被告甲
        ○○：「喔，好啦」、被告林品宏：「幹00，我真的盧
        到，哪有那（遭打斷）」、被告甲○○：「這樣我跟你
        講（遭打斷）」、被告林品宏：「那就都有用，啊怎麼
        大家都說不夠不夠，回去就說不夠，很奇怪（遭打斷）
        」、被告甲○○：「沒啦，差1.2、1.1是還正常，我來
        我都有用過啦」、被告林品宏：「我都還再重用吶，怎
        麼（遭打斷）」、被告甲○○：「我跟你說，我明天我
        電話給你，你給我匯2喔，先匯2，我這邊湊3，啊過去
        ，會過去那邊給他」；於96年1月23日凌晨2時53分，被
        告林品宏聯繫被告甲○○：‧‧‧被告林品宏「啊有人
        說20內，現打電話來跟我講的」、被告甲○○：「嗯」
        、被告林品宏：「啊，裡面哪有了嗎」、被告甲○○：
        「有啦，沒問題啦」、被告林品宏：「明天我跟你聯絡
        」、被告甲○○：你聯絡後看怎樣打給我」、被告林品
        宏：「喔，好、好」；於同日凌晨2時15分被告林品宏
        聯繫被告甲○○：被告林品宏：「我是跟你說明天才要
        聯絡啦」、被告甲○○：「對啊，你明天再打給我，看
        怎樣打給我」、被告林品宏：「他現在就是喔，我不敢
        跟他說在你那也可以，你聽有嗎」、被告甲○○：「嗯
        」、被告林品宏：「他現在人下來在我這」、被告甲○
        ○：「嗯，不要緊啦，你看怎樣再打給我」、被告林品
        宏：「對啦」、被告甲○○：「你談後有肯定，肯定再
        打給我」、被告林品宏：「嗯」、被告甲○○：「前都
        準備好了，你再打給我就好了」、被告林品宏：「喔，
        好」；於同日12時25分，被告林品宏聯繫被告甲○○：
        被告林品宏：「老大，你打給我老婆一下」、被告甲○
        ○：「喔」、被告林品宏：「那個，你那字『寶』不對
        啦」、被告甲○○：「啥」、被告林品宏：「『寶』不
        對啦」、被告甲○○：「寶華的『寶』，對啊，寶貝的
        寶」、被告林品宏：「寶貝的寶，他怎磨說匯不進去」
        、被告甲○○：「你跟他講寶華銀行，就寶貝的寶啊」
        、被告林品宏：「你跟他那個啦，打，來0913」、被告
        甲○○：「0913，再來」、被告林品宏：「248249」、
        被告甲○○：「喔，你太太去會的嗎」、被告林品宏：
        對啦，他在匯，現在匯不進去啊，你現在少一字不對啦
        」、被告甲○○：「好啦，好，我跟他講」；於同日下
        午1時26分，被告林品宏聯繫被告甲○○：被告林品宏
        ：「啊好了，我忘記打給你了」、被告甲○○：不要緊
        ，我跟他講一下就好了，我晚一點再下去」、被告林品
        宏：對啊，啊你那、那個『尺』拿來啊」被告甲○○：
        「好，我瞭解，好」、被告林品宏：「啊你就要那個下
        來那」、被告甲○○：「下來再講，好啦」、被告林品
        宏：「喔，還有嗎」、被告甲○○：「啥」、被告林品
        宏：「有嗎」、被告甲○○：「有啥」、被告林品宏：
        「你就要帶下來」、被告甲○○：「喔，好，瞭解啦，
        好啦」。於96年1月23日下午1時40分至42分間，使用門
        號0000000000號公用電話某男子與被告林品宏聯繫：某
        男：「錢我有看到了啦」、被告林品宏：「啥」、某男
        ：「錢我有看了啦，會成拉，現在舊價格啦」、被告林
        品宏：「啊就這樣而已啦」、某男：「這樣可能不會成
        」、被告林品宏：「不成喔」、某男：「沒辦法、沒辦
        法」、被告林品宏：「這樣啊」、某男：「催到120還
        沒辦法勒」、被告林品宏：「啥」、某男：「120還沒
        辦法那」、被告林品宏：「這樣啊，這樣不要了啊」、
        某男：「這樣沒辦法嗎」、被告林品宏：「對啊，不要
        了，喔」、某男：「最底線能催到多少」、被告林品宏
        ：「怎樣」、某男：「最底線多少」、被告林品宏：「
        啊你的呢」、某男：「對啊，現在就是我的，連我的都
        沒啊」、被告林品宏：「這樣不要了啦，不要緊啦」、
        某男：「不要做喔」、被告林品宏：「對啦」、某男：
        「真的不要做喔」、被告林品宏：「對啦」、某男：「
        啊我剛打給他」、被告林品宏：「你那120就部落去啊
        ，這樣乾脆就不要了，沒必要啦」、某男：「這樣我不
        就憨頭先上來」、被告林品宏：「本來人就不划算了，
        你啊，不然人不就憨頭，你不會叫他們自己過去取就好
        了」、某男：「喔，這樣啊」、被告林品宏：「對啦，
        那你就也要有個行情價，已經有夠便宜了，啊你還要這
        樣，沒辦法啦」、某男：「好啦」、「12若不行就沒了
        喔」、被告林品宏：「他那就不是，你是沒空間喔」、
        某男：「我沒空間喔」、被告林品宏：「對啦」、某男
        ：「這樣我沒辦法」、被告林品宏：「對啦，我們不要
        啦、不要啦」、某男：「這樣要多少，多少才有空間」
        、被告林品宏：「啊，那不要啊，不要啊，沒必要啦，
        他們那不是很大主啦，對啦，你這樣原本，我最少我這
        就要12拉，不然就不用講了啦」、某男：「這樣我就要
        125了啦」、被告林品宏：「我所以在跟你講的，我連
        要賺也沒了，我是要跟他們這邊拿」、某男：「喔」、
        被告林品宏：「我就要跟他們這邊拿啊，我想說握跟他
        們講，我就不知人要不要啊，人那之前人要拿多少，人
        催這樣人就連給他甩爛都不要了」、某男：喔，這樣就
        125踏呼硬就對了」、被告林品宏：「對啦，不然就不
        要了，不然我都沒有啊，我、120我都號跟他們討那」
        、某男：「喔，這樣啊」、被告林品宏：對啊，那就根
        本都沒空間，我也不要」、某男：「我知道，我聽懂你
        的意思，反正就125就對了啦」、被告林品宏：「對啦
        ，我們就要較有空間出來，不然都沒了啊」、某男：「
        對啊，我們剛好憨頭，我們就不用作了啊，好啦，125
        就對了啦」、被告林品宏：「對」、某男：「好、好，
        125」、「我是在你這邊喔」、被告林品宏：「對啊，
        好」、某男：「好、好、好，125喔」、某男再聯繫稱
        ：「那個5塊啦，125啊」、被告林品宏：「喔」、某男
        ：「這樣好嗎」、被告林品宏「好啊」、某男：「那我
        的呢」、被告林品宏：「啊你就，你3萬我2萬啦」、某
        男：「好啦」、被告林品宏：「這樣好嗎」、某男：「
        好，5塊喔」、被告林品宏：「何時啊，明天嗎」、某
        男：「我現在跟他決定，也是要你來啊，到時若好你就
        坐飛機還是怎樣」、被告林品宏：「明天了啦」、某男
        ：「啥，要明天嗎」、被告林品宏：「對啊」、某男：
        「要跟他約明天喔，何時」、被告林品宏：「接近中午
        ，好嗎」、某男：「好，確定喔，不能漏氣喔」；同日
        下午1時52分許，被告林品宏聯繫被告甲○○：被告林
        品宏：「老大，那個你今天晚上看有沒辦法，要馬上下
        來啊」、被告甲○○：「好啦，我瞭解，我差不多8點
        從這出去啦」、被告林品宏：「我跟你說，你若可以帶
        10個過來」、被告甲○○：「這樣喔」、被告林品宏：
        「對啦，人這1個要啦」、被告甲○○：「好啦」、被
        告林品宏：「快一點喔，我給人家答應下去了啦」；於
        96年1月25日凌晨3時，某男子使用門號00-0000000號公
        用電話聯繫被告林品宏：某男：「要啦，好啦」、被告
        林品宏：「啥」、某男：「要啦、要啦」、被告林品宏
        ：「要明天喔」、某男：「124，現在他們是想說是要
        在這裡還是在哪裡，他們現在考慮說是要在哪啦」、被
        告林品宏：「這樣喔」、某男：「我是有跟他們鼓勵說
        是在那邊啦」、被告林品宏：「他們若要在這，你給他
        們在這，不要緊啦」、某男：「沒有，我現在要問說在
        這較好還在哪較好」、被告林品宏：「我是要看我大仔
        ，他明天要過去泰國不知去了沒」、某男：「現在是要
        在這較好，還是要在哪」、被告林品宏：「都不要緊，
        我現在就要看他們那邊過去了沒，你聽有沒」、某男：
        「喔」、「這樣要怎樣，給人家答應了」、被告林品宏
        ：「我就不知啊，你不然就在這」、某男：「要在這嗎
        」、被告林品宏：「有決定嗎」、某男：「有，有確定
        ，確定好了，啊，124拉，我們1人2、2，02、02」、被
        告林品宏：「什麼」、某男：「我們一人02、02，1人2
        萬、2萬嗎」、被告林品宏：「好啦」、某男：「這樣
        給他們124啦，他們確定了，是要在這裡還是在哪」、
        被告林品宏：「都好啦，等一下」（斷訊）；斷訊後被
        告林品宏立即聯繫被告甲○○：被告林品宏：「你明天
        幾點的」、被告甲○○：「怎樣」、被告林品宏：「他
        們現在是說，我現在叫他們來這決定拉，你聽有嗎」、
        被告甲○○：「嗯」、被告林品宏：「他們現在是說看
        要在這裡還是在臺北啦」、被告甲○○：「嗯」、被告
        林品宏：「他們要10啦」、被告甲○○：「不用啦，你
        說我週日、週六下午回來啦」、被告林品宏：「啥」、
        被告甲○○：「我週六下午會回來啦」、被告林品宏：
        「下午就回來了嗎」、被告甲○○：「對」、被告林品
        宏：「這樣喔，他們若馬上要呢，我是說看你來得及否
        ，若來不及我這得就先給他啊」、被告甲○○：「不然
        你那裡的先給他，好嗎」、被告林品宏：「好啦」、被
        告甲○○：「不要緊啦，你若有你先給他們，回來再補
        ，補過去就好了，若來得及就拿這裡的給他，好嗎」；
        同日凌晨44分，某男以上開門號公用電話聯繫被告林品
        宏：某男：「不然在這好不好」、被告林品宏：「在這
        好了，不然他明天（遭打斷）」、某男：在這好了，不
        然在那我們也沒法度控制」、被告林品宏：「明天早上
        」、某男：「我們這也沒法度控制住啊」、被告林品宏
        ：「好啦」、某男：「在這好啦、這確定了，都確定」
        、被告林品宏：「確定了嗎」、某男：「對，確定，下
        去看要在哪，這樣而已，看我們的時間，我們安排，地
        方我們挑，這樣」、被告林品宏：「不然叫他們下來到
        這來就好了」、某男：「沒有，他們要看啊，他要驗啊
        」、被告林品宏：「對啊，到我們這來就好了啊」、某
        男：「好嗎」、被告林品宏：「對啊」、某男：「不好
        吧」、被告林品宏：「好啦、好啦」、某男：「要在那
        喔」、被告林品宏：「啊我就會找到地方」、某男：「
        好啊，你自己安排一下」、被告林品宏：「注意他們那
        邊就好了」、某男：「這放心，這我會」、被告林品宏
        ：「不然我們這有『對仔』，我們也是有這個」、某男
        ：「好，這樣那我會安排，你明天確定給我看時間」、
        被告林品宏：「你的時間自己去喬」、某男：「他跟我
        說明天差不多8點多到你那」、被告林品宏：「你再跟
        他聯絡」‧‧‧，於96年1月28日被告林品宏聯繫被告
        甲○○：被告林品宏：「你那錢線還剩多少」、被告甲
        ○○：「「錢喔」、被告林品宏：「對，還剩幾10萬」
        、被告甲○○：「剩多的喔」、被告林品宏：「幾十啊
        ，你跟我講啦」、被告甲○○：「不夠的部分嗎」、被
        告林品宏：「沒，你現在就看你那剩多少，看有法度幫
        我調多少」、被告甲○○：「我、你那看有法調多少算
        多少啊，越多越好，你若調越多，我越不用籌那麼多，
        你說這樣」、被告林品宏：「他們是在說，不知有影沒
        影，那是可以，你聽有嗎」、「那『票』說可以，現在
        喔，他現在說我們那看多少啦，他說若1百也是不要緊
        ，我說我不知道」、被告甲○○：「沒啦，那可能是，
        你若有2、30不要緊而已啦」、被告林品宏：「不是啦
        ，我現在就是要知道你那可以給我調多少，我再從邊仔
        啊，不然要怎麼辦，不然那明天要繳『票』了啊」、被
        告甲○○：「對啊，可能20幾的樣子」、被告林品宏：
        「20幾而已嗎」、「喔，好啊」等情，有臺灣臺南地方
        法院檢察署95年11月21日95年丙○朝正聲監（續）字第
        001137號、95年11月29日95年丙○朝正聲監（續）字第
        001159號、95年12月28日95年丙○朝正聲監（續）字第
        0101251號、96年1月26日96年丙○朝正聲監（續）字第
        000088號通訊監察書、通訊監察書電話附表各1份，及
        臺灣屏東地方法院檢察署於96年1月18日以96年屏檢瑞
        儉監（續）字第000022號、同年2月1日96年屏檢瑞儉監
        字第000041號通訊監察書及監聽譯文等資料均附卷可稽
        （見警卷第181頁、本院），即從上開被告甲○○與被
        告林品宏間、被告甲○○與被告丁○○之間之通聯內容
        可看出被告甲○○與被告林品宏密集聯繫詢問並關心被
        告林品宏「工作」做的如何，並與被告丁○○、林品宏
        聯繫上手袁明洸、「阿慶」等人所提供人頭帳戶資料，
        以供被告丁○○、林品宏匯款予上手，以及聯繫所需匯
        款款項金額，及金額不足時互相調配匯款，及被告甲○
        ○詢問被告丁○○有關壓製成毒品海洛因磚原本為43塊
        ，但再次清點少一塊，是否有自行取走該1塊情形，被
        告丁○○還表示再清點看看，其不會做傻事取走該1塊
        海洛因等語，而被告林品宏所持用上開行動電話經監聽
        ，並有某男子與被告林品宏聯繫購買「10塊」，雖並未
        明確說出毒品、海洛因或毒品相關代號與術語，但從該
        2人談論價錢多次所陳述價格，及被告林品宏與該男子
        如何分帳，及買賣毒品買家要測試，時間及地點等過程
        ，且被告林品宏與該男子聯繫後立即與被告甲○○聯繫
        ，表明要被告甲○○帶「10個」（即毒品海洛因）過來
        ，上開通話內容完全無談及養殖魚、蝦或鴨類等水產、
        家禽類，或有關購買有關養殖上開水產魚、蝦之土地、
        或需要何工具等相關內容，此外，並有被告甲○○與綽
        號「余仔」即「2撇」男子聯繫介紹綽號「安春」即被
        告林品宏予被告甲○○之電話聯繫，即於95年11月27日
        下午5時32分、95年12月19日晚間7時31分、95年12月24
        日晚間8時52分等電話內容分別表示：「‧‧‧我們大
        樹這個『安春』在找你，他人在大陸，說有事情跟你聯
        絡，叫你打電話給他‧‧‧」，「‧‧‧還沒回來呢，
        他還沒回來我在等他，他回來如果說好，明天下午5、6
        點我再下去你再叫他過來‧‧‧」，之後即有被告甲○
        ○與被告林品宏之電話聯繫上開內容，可認被告甲○○
        所陳因綽號二撇（即余仔）之男子之牽線介紹而得知被
        告林品宏有處理、販賣毒品海洛因之管道，進而與被告
        林品宏聯繫販賣毒品海洛因事宜，及聯繫有關「工作」
        即販賣毒品海洛因處理情形，與將款項匯予毒販上手所
        提供人頭帳戶之上述通聯內容；另被告甲○○有多通電
        話紀錄與綽號「猴仔」即袁明洸之毒品上手聯繫有關處
        理毒品海洛因、告知所匯款項人頭帳戶事宜及催促匯款
        等事宜，即於95年11月27日晚間10時36分、96年1月5日
        晚間10時1分、96年1月6日晚間9時56分、96年1月18日
        上午10時49分、同日下午1時36分、96年1月19日上午11
        時24分、，分別聯繫內容為：「‧‧‧『逗陣仔』，我
        跟你講的沒錯，10個過來而已，沒有11個。他們說有11
        個。『查某』我剛帶回來而已，還沒動。他用鐵盒子裝
        著。對，就是正常的樣子，你講了我才拿起來沒有錯啦
        。沒有錯啦，我不會騙你，你跟他講沒錯啦，你一講我
        就馬上點了。你怎麼沒有馬上點。不是啦，他『查某』
        帶給我就馬上走了，我怎麼點。那邊打電話過去說也沒
        有錯啊。我跟我朋友點的，你跟我報的時候我再點也是
        這樣，沒有錯啦，你問看看他們那邊工作有沒有做錯。
        」，「『逗陣仔』帳戶你抄起來，永豐銀行板橋華江分
        行、徐明燈、000000000000 00。好，我星期一就開始
        匯入這個帳戶。好，星期一開始就是匯入這個帳戶，你
        會多少過來你要跟我講。」、「‧‧‧少年都過去了，
        10 點半就去看他們那邊處理的怎樣，他們匯了我馬上
        跟你講。好啦。我就買1臺機器，他們就嫌我們那個太
        散，所以我就花了2、3萬用1臺回來用一用‧‧‧」、
        「‧‧‧少年仔回來在講，叫我們不要跟他們趕，說下
        個禮拜再會個1千或1千2這樣子比較快，像這樣子收不
        是辦法，很慢啦。不是啦，人家趕的要這6百，我們沒
        給人家沒辦法交代。這樣子喔，他們是說要我們不要趕
        他們，這樣子他們比較好工作。剩下的下個禮拜是沒關
        係，因為他們趕得要那一條6百，還有運費要給人家，
        如果沒給人家我們沒辦法交差沒面子下臺。等一下我去
        看看，今天沒辦法籌到那就明天。那個運費也沒給人家
        ，每一項都沒給人家，人家現在在逼了。好啦，我現在
        在做這邊工作，被你們搞的會拉屎。下個禮拜我會整條
        用好我才匯過去你放心，至少處理個1千多萬過去這樣
        我過去才不至於難看，‧‧‧」，「今天可能2百而已
        ，沒辦法那麼多。因為我們那個『工作』散散的，外面
        就有聲音，現在就是都回收回來等明天機器好，全部都
        要做成『餅』再轉出去你瞭解吧。所以我說下個裡拜會
        比較順，現在就是外面有點聲音，因為全省只有我們的
        而已，所以我叫他們產品全部回收回來在做成『餅』出
        去，我才會說下個禮拜比較穩，因為我們的散散的『工
        作』比較多，跟人家的不一樣。這2天把『工作』做好
        這樣就跟你們那邊的一樣了，這樣比較好工作，不然只
        有我們的跟人家的不一樣，我們的貨跟人家的不一樣那
        些人就有人在唸，所以我叫他們說產品部行就回收回來
        ，『工』做好了再轉出去，你跟你朋友講我們就是在用
        這些。現在少年仔有拿150回來了，看有沒有2百，最晚
        2點前會去匯。『淡水』嘛。」等語，以及被告甲○○
        與證人即妻子王李素珍與被告葉素春分別聯繫匯款與告
        知帳戶等事宜之內容，均可徵被告甲○○上開所述整個
        販賣毒品海洛因之起源、與共犯袁明洸人聯繫販賣毒品
        海洛因事宜，因無販賣毒品海洛因管道而透過綽號「俞
        仔」即二撇男子而認識被告林品宏，及與被告丁○○、
        林品宏間如何協議分工進行販賣毒品海洛因，及分頭籌
        款、匯款予上手袁明洸、「阿慶」等人之供述符合而認
        為真實可信。被告林品宏僅單就譯文中某字、或某詞辯
        解內容，即辯稱「幾個」、「有用」意指被告林品宏向
        被告甲○○借用海水酸鹼值及溫度測量器、「10塊」是
        指「雜地」、「125」是開挖土地價錢、「124」是開挖
        砂石之利潤、「10」是指要被告甲○○帶10萬元定金下
        來之意云云，但觀每通電話全文內容及前後通內容，均
        無與被告甲○○或其他人談論任何養殖魚蝦、或找地開
        挖等內容，且被告林品宏於檢察官偵查中亦稱僅與被告
        甲○○談論過要養蝦乙事，但並未進行等語（同前開期
        日偵查筆錄），是亦認被告林品宏此部分所辯亦屬事後
        畏罪飾謝之詞，而不足採信。
    ７、按共同實施犯罪行為之人，在合同意思範圍以內，各自
        分擔犯罪行為之一部，相互利用他人之行為，以達其犯
        罪之目的者，即應對於全部所發生之結果負責（最高法
        院28年上字第3110號判例參照），申言之，行為分擔不
        以每一階段均有參與為必要，倘具有相互利用其行為之
        合同意思者，仍應負共同正犯之責。又共同正犯之意思
        聯絡，原不以數人間直接發生者為限，即有間接之聯絡
        者，亦包括在內，且不限於事前有所協議，即僅於行為
        當時有共同犯意之聯絡者，亦屬之（最高法院77年臺上
        字第2135號判例、79年臺上字第1613號判決參照）。是
        有關上開犯罪事實二部分，即被告甲○○、丁○○、林
        品宏等人間，其中由被告甲○○、丁○○就自毒品上手
        袁明洸及「阿慶」等人處取得毒品海洛因37包後，由被
        告甲○○、丁○○2人將之壓製成43包，但不知何故遺
        失1包，其餘42包毒品海洛因磚由被告甲○○、丁○○
        分別負責進行銷售，被告甲○○經友人「2撇」即「余
        仔」介紹得知被告林品宏有管道銷售毒品海洛因，遂與
        被告林品宏聯繫出脫毒品海洛因事宜，並交付7塊毒品
        海洛因磚予被告林品宏進行銷售，其間被告甲○○取回
        1塊毒品海洛因，被告3人並互相聯繫將款項匯予上手即
        袁明洸、「阿慶」所指定之人頭帳戶，是被告林品宏雖
        未參與聯繫毒品上手袁明洸、阿慶，及亦未一同接貨，
        及為參與將粉狀毒品海洛因壓製成磚狀部分，但自被告
        甲○○與被告林品宏聯繫過程中，被告甲○○即多次不
        斷詢問「工作」做的如何，即指毒品海洛因販賣情形如
        何，並在被告林品宏聯繫買賣毒品海洛因確認後，立即
        電話聯繫被告甲○○要求被告甲○○帶毒品海洛因下來
        ，以及被告甲○○並將毒品上手袁明洸、「阿慶」告知
        之人頭帳戶資料告知被告林品宏，並聯繫被告林品宏匯
        款至上開人頭帳戶內，並於被告甲○○款項不足支付時
        ，要求被告林品宏一同湊款等歷程觀之，被告林品宏並
        非單純向被告甲○○購買6塊毒品海洛因磚自行銷售之
        行為，顯知被告甲○○、丁○○等人間擁有大量毒品海
        洛因，而有共同販賣毒品海洛因之共同犯意聯絡甚明，
        是依前述判例及判決意旨所述，並不影響被告林品宏之
        共同正犯關係。
    ８、另按毒品危害防制條例第4條第1項所謂販賣行為，不以
        販入後復行賣出為必要，祇要以營利為目的，而有販入
        或賣出二者其一之行為，即足構成；即行為人若主觀上
        以營利之意圖而販入第一級或第二級毒品，雖未及賣出
        ，仍應論以販賣第一級或第二級毒品既遂罪；若非以營
        利意圖而販入，或因其他原因而持有第一級或第二級毒
        品，嗣起意圖利售賣，著手於販賣行為，雖未及賣出，
        即應成立販賣第一級或第二級毒品未遂罪；如非以營利
        意圖而販入，或因其他原因而持有，嗣起意圖利售賣，
        尚未著手於販賣行為，始成立意圖販賣而持有第一級或
        第二級毒品罪責（最高法院95年度臺上字第3076號判決
        意旨參照）。查被告丁○○、林品宏雖均否認上開事實
        二所示之販賣第一級毒品海洛因犯行，致本院無從得知
        被告丁○○、林品宏2人販賣第一級毒品海洛因之確實
        價格，然販賣第一級毒品海洛因係屬違法行為，非可公
        然為之，又無論瓶裝或紙包之海洛因，均可任意分裝增
        減其份量，而每次買賣之價量，亦隨時依雙方關係之深
        淺、當時之資力、需求程度及對行情之認知等因素，機
        動調整，故販賣之利得，除經被告坦承犯行，或價量俱
        臻明確外，委難查得實情，然政府對毒品非法交易向來
        查禁森嚴，重罰而不寬貸，此應為智慮健全之成年人所
        得知悉，且海洛因價格昂貴，取得不易，凡為販賣者，
        苟非有利可圖，應無甘冒遭查緝法辦施以重刑之風險而
        平白無故為他人取得海洛因之理，是據共同被告甲○○
        所陳：被告3人自上手袁明洸、「阿慶」等上手處取得
        37 包毒品海洛因，以每包須匯予上手90萬至1百萬元之
        價格，被告甲○○以每塊115萬元代價賣予被告林品宏
        ，共賣6塊等情，至於被告丁○○、林品宏是否賣出毒
        品海洛因及售出價格為多少等情並無確切證據可以認定
        ，然被告丁○○、林品宏2人均欲販賣第一級毒品海洛
        因，而分別分得21塊及6塊毒品海洛因磚，而欲從中賺
        取買賣價差牟利之意圖與事實，實堪認定，揆諸前揭判
        決意旨，被告丁○○、林品宏於上開事實二之犯行，仍
        應成立販賣第一級毒品既遂罪。
  　９、綜上所述，就上開犯罪事實一部分被告甲○○與被告丁
        ○○與毒品上手袁明洸、「阿慶」等人間，及犯罪事實
        二部分被告甲○○、被告丁○○與被告林品宏間及毒品
        上手袁明洸、「阿慶」等人間，均有共同販賣第一級毒
        品海洛因之犯意聯絡及行為分擔之事證明確，被告丁○
        ○、林品宏2人上開所辯，均係事後飾卸之詞，不足採
        信，被告三人犯行均堪認定，自應依法論科。
  （三）論罪科行部分：
        按海洛因為毒品危害防制條例第2條第2項第1款所規定
        之第一級毒品，核被告甲○○、丁○○、林品宏等人將
        第一級毒品海洛因販賣他人犯行，係犯毒品危害防制條
        例第4條第1項之販賣第一級毒品罪。被告甲○○、丁○
        ○、袁明洸及綽號「阿慶」等人於上開事實一部分，及
        被告甲○○、丁○○、林品宏、袁明洸及綽號「阿慶」
        等人就前述事實二部分之犯行，分別具有犯意聯絡及行
        為分擔，均為共同正犯；另被告3人非法持有第一級毒
        品海洛因之低度行為，均為其販賣之高度行為所吸收，
        不另論罪。公訴意旨認被告甲○○、林品宏另犯同條例
        第11條第1項之持有第一級毒品罪部分，顯有誤會，併
        此說明。被告甲○○、丁○○2人就上開2次販賣毒品海
        洛因之犯行間，犯意個別，行為互殊，應分論併罰之。
        並查，被告甲○○有上開犯罪事實所載前案犯罪經判決
        及執行完畢之情形，有臺灣高等法院被告前案紀錄表1
        份在卷可憑，被告甲○○於前受有期徒刑執行完畢5年
        內，再犯本案最重本刑為有期徒刑以上之罪，為累犯，
        應依刑法第47條規定加重其刑，但因其所犯上開條例之
        罪僅就罰金刑部分，加重其刑，其餘死刑或無期徒刑部
        分，依法不得加重其刑。並查被告甲○○所犯販賣第一
        級毒品犯行之法定刑為「死刑、無期徒刑」，其意圖販
        賣第一級毒品行為為2次，其中第1次販賣所得330萬元
        ，第2次販賣所得690萬元，金額不低，但其係因營生之
        拖車遭竊至頓失收入，失業甚久，受幕後主使者即袁明
        洸之勸誘而為之，且其所賣得款項大部分均須全數匯款
        至袁明洸、阿慶等人所指定之人頭帳戶內，顯未從中獲
        取暴利，且為警查獲後坦承犯行，並配合檢、警據實交
        代全案案情，深具悔意，是如科予被告甲○○販賣第一
        級毒品罪之法定最低度刑即無期徒刑，將使被告甲○○
        人身自由遭受永久之剝奪，與其所犯情節相互權衡之下
        ，恐有刑罰過苛之虞，而有可值同情憫恕之處，本院審
        酌上情，就被告甲○○所犯事實一、二之販賣第一級毒
        品罪，均認應適用刑法第59條規定酌減其刑，並依刑法
        第64條、第65條規定：「死刑減輕者，為無期徒刑」、
        「無期徒刑減輕者，為20年以下15年以上有期徒刑」等
        規定減輕之。爰審酌被告3人之學經歷，均不思以正途
        取財，竟販賣第一級毒品供人施用藉以牟取暴利，戕害
        國民身心健康甚鉅，惟被告甲○○犯後坦承犯行，深具
        悔意；被告丁○○、林品宏2人則否認犯行，飾詞圖卸
        刑責，不思悔悟，暨公訴人對被告丁○○、林品宏2人
        具體求處無期徒刑等一切情狀，各量處如主文所示之刑
        ，並分別依刑法第51條第3款、第5款規定，定應執行刑
        刑。
  （四）沒收部分：
    １、警方於被告葉素春住處扣得第一級毒品海洛因15包（合
        計淨重4813.19公克、純度72.41％純質淨重3485.23公
        克）為毒品危害防制條例第2條第2項第2款所規定之第
        一級毒品，係屬查獲之毒品，不問屬於犯人與否，均應
        依毒品危害防制條例第18條第1項前段規定沒收銷燬之
        。
    ２、扣案之行動電話共14支（搭配門號：0000000000號、00
        00000000號、0000000000號、0000000000號、000000
        0000號、0000000000號、0000000000號、000000000000
        0號、0000000000號、0000000000號、0000000 000號，
        其中一支廠牌為HITACHI尚未搭配門號、序號：0000000
        00000000號、000000000000000號）、中華電信3G申請
        書3張、郵局跨行匯款申請書12張（匯款人：王李素珍
        、王心怡、丁○○、李好）、京城銀行匯款委託書4張
        （匯款人：王李素珍、）第一商業銀行匯款申請書回條
        6張（匯款人：王李素珍、王心怡）、彰化銀行匯款回
        條1張（匯款人王李素珍）、臺南第三信用合作社匯款
        申請書1張（匯款人：王李素珍）、新竹國際商業銀行
        匯款通知書1張（匯款人：王李素珍）、臺灣銀行匯出
        匯款回條聯1張（匯款人：王李素珍）、復華銀行國內
        匯款申請書1張（匯款人：王李素珍）、基隆農會匯款
        申請書1張（甲○○）、基隆市第二信用合作社匯款回
        條1張（甲○○）、第一商業銀行存款存根1紙（存款人
        王李素珍）、合作金庫匯款申請書回條1張（黃千祐）
        、記載人頭帳戶紙條共12 張（分別記載羅惠玲、黃銘
        燕、徐福廷、許富傑、黃邱桃珠、傅國誌、郭再添等人
        帳戶資料）、第一商業銀行代收款項回條1張（委託人
        李好、代收票號AA0000000號、AA0000000號支票2紙，
        發票人均為周瑞燦、到期日均為95年12月27日、金額各
        55萬元）、記事本共3本、雜記簿1本、SIM卡4張、裝在
        粉紅色紙袋內1百萬元現金，車號ZM—6806號自小客車1
        輛、黑色手提袋1只、筆記本1本、名義為周正章、吳恆
        瑜行動電話申請書2張、壓磨機1臺、模具1組（含鐵塊2
        塊）、牛皮包裝紙1疊、膠水1瓶、加熱器1臺、電子秤1
        臺、中華電信IC卡8張、空夾鏈袋1包、黑色行李箱1只
        等物均為被告甲○○、丁○○、林品宏等人所有，並供
        上開販賣毒品海洛因犯行所使用之物，或所得財物，業
        據被告甲○○陳述甚詳，均應依同條例第19條第1項規
        定宣告沒收之。另按毒品外包裝既係用於包裹毒品，防
        其裸露、潮濕，便於攜帶販賣，亦係供意圖販賣而持有
        毒品所用之物，應依毒品危害防制條例第19條第1項之
        規定宣告沒收，如毒品之包裝、黏著物與毒品無法分離
        ，則應依同條例第18條第1項前段之規定，併諭知沒收
        銷燬之（最高法院96年度臺上字第145號判決意旨參照
        ）。查包裝前開第一級毒品海洛因使用之牛皮包裝紙14
        紙及塑膠夾鏈袋15個（空包裝總重156.03公克）等物，
        均係用於包裹毒品，防止毒品漏逸、潮濕，以便於攜帶
        、存放，且供被告為本件販賣毒品所用之物，並非毒品
        危害防制條例第2條所稱之第一級毒品海洛因，雖因係
        包裝上開第一級毒品海洛因而與之密切接觸，然既經鑑
        定機關就之與毒品分別鑑析其重量，已可證明上開空包
        裝袋與毒品並無不可析離之關係，不能視為毒品之一部
        分，應依毒品危害防制條例第19條第1項規定宣告沒收
        。
    ３、再按毒品危害防制條例第19條第1項固規定「犯第4條至
        第9條、第12條、第13條或第14條第1項、第2項之罪者
        ，其供犯罪所用或因犯罪所得之財物，均沒收之，如全
        部或一部不能沒收時，追徵其價額或以其財產抵償之」
        。但共同正犯之犯罪所得為現款時，因係合併計算，且
        於全部或一部不能沒收時，以其財產抵償之，為避免執
        行時發生重複沒收、抵償之情形，故各共同正犯之間係
        採連帶沒收主義，於裁判時僅諭知連帶沒收，不得就全
        體共同正犯之總所得，對各該共同正犯分別重複諭知沒
        收（最高法院95年度臺上字第6051號判決意旨參照）。
        查被告甲○○、丁○○2人第一次販賣第一級毒品海洛
        因1包得款金額330萬元，另被告甲○○、丁○○、林品
        宏等人共同販賣第一級毒品海洛因部分，被告甲○○與
        被告林品宏協議以每塊毒品115萬元之代價，被告甲○
        ○共交付6塊毒品海洛因磚予被告林品宏販賣，是被告
        等人之販毒所得為690萬元（6〈包〉×115萬元＝690萬
        元），應依法宣告分別宣告沒收，其中被告甲○○、丁
        ○○2人共同販毒所得330萬元部分，及被告甲○○、丁
        ○○、林品宏等人共同販毒所得為690萬元部分，揆諸
        前揭判決意旨，自應分別宣告由被告甲○○、丁○○及
        被告甲○○、丁○○、林品宏等人連帶沒收，然因上開
        販毒所得均未經扣案，如全部或一部不能沒收時，應以
        其財產抵償之。
    ４、至於扣案王文祥、王增城身分證、印章、甲○○護照1
        枚、李好之郵局儲金簿、第一銀行金如意綜合管理帳戶
        存摺各1本、金融卡2張（郵局、第一銀行帳戶）、葉素
        春之郵政儲金簿1本、李好、王銘誌、王李素珍、甲○
        ○、陳益富等人私章各1枚等物，然上開物品並非屬被
        告甲○○、丁○○、林品宏等人所有，或非供被告等人
        為上開犯行所用之物，又非違禁物，爰不為沒收之諭知
        ；另扣案58萬元及10萬元部分，被告甲○○否認為販賣
        毒品所得款項，且無證據證明為被告等人為上開犯行所
        得財物，亦不另為沒收之諭知，均併此說明。
  二、無罪部分（即被告葉素春部分）
  （一）公訴意旨另以：被告葉素春明知被告甲○○從事販賣毒
        品海洛因之不法行為，仍基於幫助被告甲○○販賣海洛
        因之犯意，於民國96年1月下旬某日中午12時30分，在
        臺北縣汐止市○○路○段228巷31弄58號地下室停車場內
        ，收受被告甲○○所交付之行李箱1只，該箱內裝有毒
        品海洛因磚14塊、海洛因粉狀1袋，而將之藏放在位於
        臺北縣汐止市○○路○段228巷18弄32號6樓住處房間衣
        櫃內，而持有第一級毒品海洛因，並待被告甲○○欲販
        賣毒品海洛因予他人時，而逐次交代被告葉素春打開行
        李箱每次取海洛因磚1至3塊不等至被告甲○○上開租屋
        處交予被告甲○○，嗣警方於96年2月6日持搜索票至被
        告葉素春上開住所進行搜索，在被告葉素春住處房間衣
        櫃內扣得該行李箱，及內裝有第一級毒品海洛因（合計
        淨重4813.19公克）。因認被告葉素春所為涉犯刑法第
        30條第1項、毒品危害防制條例第4條第1項之幫助販賣
        第一級毒品海洛因罪及同上開條例第11條第1項持有第
        一級毒品罪。
  （二）按犯罪事實應依證據認定之，無證據不得認定犯罪事實
        ；不能證明被告犯罪者，應諭知無罪之判決，刑事訴訟
        法第154條第2 項、第301 條第1 項分別定有明文。又
        刑事訴訟法第161條第1項明定：檢察官就被告犯罪事實
        ，應負舉證責任，並指出證明之方法。依此，檢察官對
        於起訴之犯罪事實，應負提出證據及說服之實質舉證責
        任。倘其所提出之證據，不足為被告有罪之積極證明，
        或其指出證明之方法，無從說服法院形成被告有罪之心
        證，基於無罪推定之原則，自應為被告無罪判決之諭知
        （最高法院92年臺上字第128號判例意旨參照）。
  （三）本件公訴人認被告涉犯幫助販賣第一級毒品及持有第一
        級毒品罪嫌，無非以被告於警詢、及於96年2月7日、同
        年4月27日檢察官偵查中之自白、被告葉素春與被告甲
        ○○分別使用門號0000000000號、0000000000號行動電
        話監聽譯文，監聽得被告葉素春與被告甲○○間，有關
        被告甲○○囑咐被告葉素春將所寄放毒品海洛因拿取出
        1至3塊至被告甲○○租屋處、被告甲○○囑託匯款100
        萬元事宜，及被告葉素春與綽號「俞仔」之男子以電話
        聯繫確認帳號；被告葉素春經採尿後，並無毒品海洛因
        之反應，可認其住處所扣得毒品海洛因係被告甲○○販
        賣所用，有高雄市立凱旋醫院出具濫用藥物尿液檢驗報
        告暨年籍對照表，在被告葉素春住處扣得被告甲○○所
        寄放之白色磚塊14塊及1包白色粉狀物，經鑑定後確為
        毒品海洛因，有法務部調查局鑑定書1紙可證等證據資
        料為依據。
  （四）訊據被告葉素春固坦承與被告甲○○間經友人介紹後進
        而交往，並於96年1月19日依被告甲○○之指示進行匯
        款至許富傑所申辦帳戶內，但因匯款不成功，而將100
        萬元存在其個人郵局帳戶內（局號：011399號、帳號：
        0000000號），並於96年1月22日再行匯款至許富傑申辦
        之帳號0000000000000號帳戶內，及於96年1月底，受被
        告甲○○之託為被告甲○○保管1紙皮箱，並依被告甲
        ○○之指示將該皮箱內以牛皮紙及塑膠夾鏈袋所包裹塊
        裝之海洛因磚交付予被告甲○○2次，及警方於97年2月
        6日在被告葉素春住處房間衣櫃內扣得該只皮箱，內裝
        有海洛因塊共塊等情，惟否認有何幫助販賣第一級毒品
        海洛因即持有第一級毒品海洛因之犯行，辯稱：被告葉
        素春於95年11月底經友人介紹而認識被告甲○○並開始
        交往，但2人交往期間均各忙自己的工作，少有見面，
        均以電話聯繫問好，被告甲○○告知在從事開貨櫃車、
        經營砂石車行之工作，常要至各處，於96年1月中旬，
        被告甲○○表示朋友要借款1百萬元，因被告葉素春剛
        好要去郵局，而同意幫忙被告甲○○代為匯款，但因帳
        號有誤無法匯款成功，因而被告甲○○表示先將款項存
        在被告葉素春之郵局帳戶內，第2日再從被告葉素春郵
        局帳戶匯款出去，並於96年1月底，被告甲○○表示要
        去花蓮，要將皮箱寄放在被告葉素春處，被告葉素春當
        然同意，之後被告打電話來說要拿皮箱內一塊、一塊的
        東西，因用牛皮紙包著，被告葉素春根本不知為何物，
        另1包散狀是在另1個袋子內扣得，被告葉素春根本不知
        道還有1包散裝的，被告葉素春依被告甲○○之指示拿
        給被告甲○○，一直到警方來抓人，被告葉素春才知被
        告甲○○是有妻子之人，一切均是被告甲○○欺騙、利
        用被告葉素春，被告葉素春僅是單純予被告甲○○交往
        ，並不知被告甲○○有在販賣毒品海洛因，被告甲○○
        利用被告葉素春之無知而將毒品海洛因寄放在被告葉素
        春住處；選任辯護人以：被告葉素春並不知被告甲○○
        有在從事販賣毒品海洛因之行為，亦不知所受託保管的
        行李箱內放置物品為毒品海洛因，被告亦不知所替被告
        甲○○匯款之款項目的是與買賣毒品海洛因有關係，被
        告甲○○所交付之行李箱內裝之海洛因磚均是用牛皮紙
        包好、黏貼，在置入塑膠夾鏈袋中，被告葉素春既未開
        封，故無法得知該牛皮紙包內係何物品另車號E5—8380
        號自小客車僅為被告甲○○代為購買，但由被告葉素春
        自行出資等語為被告葉素春辯護。經查：
    １、同案被告甲○○於警、偵訊及本院審理時，始終未曾供
        證並未告知被告葉素春其有從事販賣毒品海洛因事宜，
        亦從未指證被告葉素春知悉所寄放之物為毒品海洛因及
        匯款100萬元為販賣毒品海洛因之款項，即有何與其共
        同或幫助販賣第一級毒品海洛因之犯意聯絡或行為分擔
        之情形，即於警詢中陳稱：伊與被告葉素春是朋友關係
        ，認識約2、3個月，於96年1月中旬將毒品海洛因磚14
        塊及1袋毒品海洛因放置在黑色皮箱內後寄放在被告葉
        素春那邊，因該只皮箱本來放在汐止租屋處，伊有時會
        回南部，擔心未賣完毒品被偷才寄放，伊並告訴被告葉
        素春有關該皮箱內容物為何物，寄放在被告葉素春那邊
        並沒有給被告葉素春有何好處等語；於檢察官偵查中亦
        稱：「‧‧‧（問：葉素春知道你寄在那裡的東西是什
        麼東西？）不知道。（問：他有無問你那是什麼東西？
        ）我只告訴他那是很貴重的東西。（問：葉素春知道你
        在做什麼事？）我只跟他講我在開拖車。（問：你寄放
        在他那裡的海洛因也有粉狀的，他怎麼會不知道是海洛
        因？）粉狀的是放在皮箱的上層，用拉鍊拉起來。（問
        ：你也有叫葉素春幫你匯錢？）只有匯過一次1百萬元
        的，我告訴他是要匯給朋友的。（問：你為何要放到葉
        素春那裡？）因為要過年了。（問：你懷疑丁○○拿走
        1塊對不對？）對。（問：你放在葉素春那裡，是怕被
        丁○○拿走？）怕被偷走，因為過年回來已經10幾天了
        。（問：你之前講的是去花蓮，不是過年？）對，後來
        葉素春叫我拿回去，我說快過年了，繼續放那裡。‧‧
        ‧」；另於臺南市警察局借提被告甲○○進行調查詢問
        時亦陳：「‧‧‧（問：據你所持用之0000000000號電
        話通訊監察譯文顯示你於96年1月30日20時49分撥打000
        0000000號電話與女友葉素春聯繫，談話提及『你轉回
        去你家，那個拿2個過來，拿沒有號碼的，隨便劃的拿2
        個過來』等云云上述通話中所提『拿2個過來，拿沒有
        號碼的，隨便劃的拿2個過來』係指何物？）『拿2個過
        來，拿沒有號碼的，隨便劃的拿2個過來』係指海洛因
        ，因為我從慶仔那邊取得粉狀海洛因時，他們就是用透
        明的夾鍊袋包著，我們製成海洛因磚後以牛皮紙包好，
        再將夾鏈袋套在海洛因磚上，該夾鏈袋都有寫數字，應
        該是他們秤過的重量，我拜託葉素春叫他打開行李箱拿
        2塊沒有寫號碼的海洛因磚過來給我。（問：葉素春拿
        海洛因磚給你時有沒有看到內為白色之磚塊？）有牛皮
        紙包著再套上夾鏈袋，並沒有辦法看出來是白色磚塊。
        （問：據你所持用之0000000000號電話通訊監察譯文中
        顯示你於96年1月31日21時32分撥打0000000000號電話
        與女友葉素春聯繫，談話提及『你等一下要過來拿沒寫
        字的過來；沒寫字的嗎，1個嗎，對1個』云云，上述通
        話中所提『沒寫字的嗎？1個嗎？對1個』係指何物？）
        『沒寫字的嗎，1個嗎？對1個』係指海洛因磚，就如我
        上述有的夾鏈袋沒有寫數字，我拜託他拿1塊過來。（
        問：根據譯文判斷你以此方式叫女友葉素春拿取藏匿於
        他住處之海洛因磚，所以你女友葉素春應該知道你從事
        販售海洛因磚，是否正確？）他並不知道我從事販毒行
        為，我有交代他行李箱內是重要的東西，不可以遺失。
        」等語；於本院審理時並陳：伊與被告葉素春於95年12
        月中旬認識，於96年1月中旬將壓製毒品海洛因磚放置
        在一只皮箱內寄放在被告葉素春處，當時伊要去花蓮怕
        東西被別人拿走所以才寄放在被告葉素春處，之後要過
        年要回南部，所以從花蓮回來後仍繼續放在被告葉素春
        住處，寄放當時並未告知被告葉素春說是海洛因，只說
        是貴重物品不要拿出去亂放，被告葉素春並未問伊是何
        物品，伊有打電話給被告葉素春要拿箱子裡的東西給伊
        ，但伊僅說拿2個東西過來，因為寄放物品僅有該箱物
        品，所以被告葉素春就會去拿，另伊曾叫被告葉素春幫
        忙匯款1次，僅說是要匯給朋友，並沒有說是要匯毒品
        海洛因的款項等語（見附於96年偵字第3068號偵查卷內
        第182頁至第183頁訊問筆錄、第221頁至第223頁詢問筆
        錄；96年度偵緝字第1644號偵查卷第27頁訊問筆錄、本
        院96年10月23日審判筆錄）。是據證人甲○○上開證述
        有關被告葉素春部分有關寄放毒品海洛因及委託被告葉
        素春匯款等內容，先後多次陳述均相符，足堪採信。至
        於被告甲○○多次陳述有告知被告葉素春該皮箱內裝置
        物品為貴中物品不可遺失、亂放等語，然被告葉素春則
        表示有問過被告甲○○是何物，但被告甲○○沒有說等
        語部分雖有不符，但可認被告甲○○將毒品海洛因寄放
        在被告葉素春處時，並未明示、暗示或默示表示寄放物
        品為毒品海洛因或任何違禁物品，是雙方在寄託物品過
        程中，被告甲○○是否有具體交代，及被告葉素春是否
        理解被告甲○○陳述內容，顯有疑問，故難以上述陳述
        內容不符，即遽為不利於被告葉素春之認定。
    ２、復據證人即承辦員警趙副丞、張岳軫等人到庭證述查獲
        被告等人之過程，其中證人趙副丞證稱：因監聽到被告
        甲○○與友人對話內容，是在講買賣毒品海洛因的術語
        ，且陸續請朋友匯款，金額都很大，因而研判被告甲○
        ○有從事這樣工作，及聽到被告甲○○與被告葉素春聯
        繫，被告甲○○叫被告葉素春拿1個或2個沒有寫號碼、
        沒有寫字的過來，從伊等經驗判斷就是指拿海洛因，搜
        索當日是搜索4個點，先從被告甲○○租屋處進行搜索
        ，當時並未扣到毒品，僅發現工具上有白色粉末，起先
        一開始問時，被告甲○○、葉素春均否認，在發現有工
        具後，被告甲○○就不講話，搜索快結束時才由部分同
        仁帶去被告葉素春住處，去被告葉素春住處搜索是被告
        葉素春直接指出被告甲○○所寄放的皮箱在房間衣櫃內
        ，打開皮箱是14塊海洛因，用牛皮紙包住、封住，再用
        夾鏈袋包起來，另1包散狀是裝在夾鏈袋裡另放在拉鍊
        內層，要打開拉鍊才看得到，外面看看不到等語；另證
        人張岳軫證稱：在監聽過程中主要是被告甲○○，得知
        被告葉素春白天上班，晚上幾乎每天都到被告甲○○家
        中煮飯、買東西吃，有監聽到被告甲○○要拿貨給被告
        丁○○驗，有一次在電話上被告甲○○跟被告葉素春說
        要拿2塊有記號的東西下來，因而研判海洛因塊應是藏
        在被告葉素春家裡，當天搜索先到被告甲○○汐止租屋
        處，請被告甲○○主動將毒品交出來，被告甲○○並不
        配合也沒有講毒品放置在被告葉素春住處，在該處僅搜
        索到壓製海洛因的工具，這些工具被告甲○○是放在客
        廳用隔層藏放著，一般人看不到，有東西擋住、包裝住
        ，至於如何取出伊不清楚，被告葉素春均表示不知情，
        之後部分人到被告葉素春住處進行搜索，到被告葉素春
        住處6樓門口時，伊就與被告葉素春溝通，問被告甲○
        ○寄放毒品海洛因放在哪裡，因為依據監聽內容研判藏
        放在被告葉素春這裡，並表示有搜索票，如進行搜索整
        間房子會搜得很亂，請被告葉素春配合，不要影響到小
        孩子，被告葉素春才說被告甲○○有寄放一只黑色皮箱
        ，被告葉素春才配合開門到被告葉素春房間後，被告葉
        素春手指指出放置在衣櫃最上層，被告葉素春打開衣櫃
        後，請被告葉素春取下該皮箱，被告葉素春拒絕並表示
        不知該皮箱內裝何物不願意拿，伊即站上床後取下該只
        皮箱打開後有14塊物品均用牛皮紙包裝，另從行李箱外
        面打開還有一層有一塊是打開過的，均包裝得很好，並
        無任何白色粉末跑出，且無任何味道，當場開拆1包並
        用所帶的快速檢測儀器檢測確實是毒品海洛因，在打開
        皮箱伊說是毒品海洛因時，伊並沒有注意被告葉素春之
        反應，僅表示不知道是毒品等語（見本院96年10月23日
        、同年12月6日審判筆錄），即證人趙副丞、張岳軫等
        人執行搜索被告甲○○、被告葉素春等住處時，在被告
        甲○○租屋處雖扣得壓製毒品海洛因之器具，然該等器
        具係另放置在客廳以隔層藏放，有以東西擋住、包住，
        一般無法看到，是被告葉素春縱有至被告甲○○租屋處
        進行打掃，是否可看見該等器具及是否瞭解相關器具之
        用途，顯有疑問，另上開證人亦均陳稱在被告葉素春住
        處所扣得毒品海洛因磚14包均有以牛皮紙包裝後再以塑
        膠夾鏈袋包裝，包裝完整，並無任何白色粉狀散出，又
        無任何氣味，外層塑膠夾鏈袋僅部分劃有數字，亦未寄
        在毒品海洛因之字樣或相關毒品之用語、代號，難認被
        告葉素春打開皮箱後見該14包裝物可以認知到受被告甲
        ○○寄放之物為毒品海洛因，或為任何違禁品；至於有
        1包散狀毒品海洛因裝置在塑膠夾鏈袋內，但該包散狀
        毒品海洛因係放置在該皮箱另外夾層內，無法從該皮箱
        外觀看出，亦為上開證人證述明確，即並無證據證明被
        告葉素春曾開啟開夾層而得悉放置有1袋疑似毒品海洛
        因粉末物，是據證人趙副丞、張岳軫2人證述內容，亦
        不足為不利於被告葉素春之認定。
    ３、另觀被告甲○○所使用行動電話（門號：0000000000號
        ）與被告葉素春使用行動電話（門號：0000000000號）
        監聽中所聽得內容為：於96年1月30日晚間8時49分，被
        告甲○○聯繫被告葉素春：被告王：快點啦，要死了你
        跑去哪裡。被告葉：啊。被告王：你到家了嗎。被告葉
        ：沒有啊，我現在才剛剛出來。被告王：你從你那裡回
        去，那個拿2個過來，拿沒有寫號碼的，隨便畫的2個拿
        過來。被告葉：喔，喔。於96年1月31日晚間9時32分，
        被告甲○○聯繫被告葉素春：被告王：你回來了嗎。被
        告葉：回來了。被告王：你等一下過來拿沒有寫字的1
        個過來。被告葉：沒寫字的喔，1個。被告王：對，1個
        就好。」等情有，及附於本院第204頁之勘驗筆錄1紙可
        憑，可見被告甲○○與被告葉素春聯繫過程中，被告甲
        ○○僅陳述「那個拿2個過來」、「拿沒有寫字的1個過
        來」，被告甲○○均是用「東西」、「那個」、或以有
        沒寫字、寫號碼等語稱呼所寄放毒品海洛因磚，被告甲
        ○○並未說明海洛因磚，或陳述其他毒品代用語，此外
        ，監聽被告甲○○與被告葉素春電話聯繫中，僅係一般
        問候是否到家、是否吃飯，並未談論有關任何毒品寄放
        、買賣事宜，實難以上開2通被告甲○○要求被告葉素
        春取出所寄放毒品海洛因磚之電話即認被告葉素春知悉
        被告甲○○有從事毒品海洛因買賣不法行為，仍為之寄
        放該只皮箱之事實。
    ４、是據上開證據資料，被告葉素春雖有為被告甲○○寄藏
        毒品海洛因，及為被告甲○○匯款1百萬元款項至人頭
        帳戶內以為支付毒品海洛因款項之客觀行為，但並無證
        據可認被告葉素春主觀上具有幫助之故意而為前開行為
        。
  （五）綜上，尚難認被告葉素春主觀上知悉被告甲○○從事不
        法販賣毒品海洛因行為，仍基於幫助之故意為被告甲○
        ○匯款1百萬元以支付購買毒品海洛因款項，及同意而
        收受被告甲○○所寄放之毒品海洛因，並應被告甲○○
        之要求持交海洛因磚予被告甲○○，是公訴人此部分所
        舉之證據與指出之證明方法，而有合理性之懷疑存在，
        未得使本院形成被告有罪之心證，本院於應依或得依職
        權調查證據之範圍內，復查無其他積極證據可資認定被
        告葉素春涉有此部分幫助販賣第一級毒品海洛因及持有
        第一級毒品海洛因等犯行，自屬不能證明被告葉素春犯
        罪，應為無罪之諭知。
據上論斷，應依刑事訴訟法第299條第1項前段、第301條，毒品
危害防制條例第4條第1項、第18條第1項前段、第19條第1項，刑
法第11條前段、第28條、第47條第1項、第51條第3款、第5款、
第59條、第64條第2項、第65條第2項，判決如主文。
本案經檢察官乙○○到庭執行職務。
中　　華　　民　　國　　96　　年　　6 　　月　　16　　日
　　　　　　　　　刑事第十二庭審判長法　官　侯明正
                                    法  官  魏玉英
                                    法  官  程克琳
以上正本證明與原本無異。
如不服本判決應於送達後10日內向本院提出上訴狀。
                                    書記官  曾美滋
中　　華　　民　　國　　96　　年　　6 　　月　　16　　日
附錄本案論罪科刑法條
毒品危害防制條例第4條：
製造、運輸、販賣第一級毒品者，處死刑或無期徒刑；處無期徒
刑者，得併科新臺幣1千萬元以下罰金。
製造、運輸、販賣第二級毒品者，處無期徒刑或7年以上有期徒
刑，得併科新臺幣7百萬元以下罰金。
製造、運輸、販賣第三級毒品者，處5年以上有期徒刑，得併科
新臺幣5百萬元以下罰金。製造、運輸、販賣第四級毒品者，處3
年以上10年以下有期徒刑，得併科新臺幣3百萬元以下罰金。
製造、運輸、販賣專供製造或施用毒品之器具者，處1年以上7年
以下有期徒刑，得併科新臺幣1百萬元以下罰金。
前五項之未遂犯罰之。
